臺灣高等法院臺中分院刑事判決　　　　95年度上訴字第1788號
上　訴　人
即　被　告　甲Ｌ○
　　　　　　　　　　國民
選任辯護人　楊振芳律師
上列上訴人因常業竊盜案件，不服臺灣彰化地方法院94年度訴字
第128號中華民國95年6月30日第一審判決（起訴案號：臺灣彰化
地方法院檢察署93年度偵字第6784號、7881號），提起上訴，本
院判決如下：
    主  文
原判決關於甲Ｌ○所犯常業竊盜罪部分撤銷。
甲Ｌ○共同以犯竊盜罪為常業，累犯，處有期徒刑參年。扣案如
附表參所示之物均沒收。
    事  實
一、(一)、甲Ｌ○前曾於民國（以下同）88年間，因竊盜案，經臺
    灣彰化地方法院於89年2月25日以89年員簡字第37號判處有
    期徒刑7月，緩刑3年，於89年6月2日確定。復因於90年間，
    因違反毒品危害防制條例案件，經臺灣彰化地方法院於90年
    6月14日以90年易字第774號判處有期徒刑5月，於90年7月6
    日確定，前開竊盜案件緩刑之宣告亦經撤銷，2案件於91年1
    月28日入監接續執行，甫於92年1月2日因縮短刑期執行完畢
    出監（指揮書執行完畢日期為92年1月27日，累進縮刑26日
    。），猶不知悔改。
    (二)、緣ｋ○○（原名陳美玲，綽號娃娃，與甲宙○為男女朋
    友關係，育有1子，本院95年度上更二字第321號審理中）、
    甲宙○（本院95年度上更一字第226號審理中）2人，因受Ｗ
    ○○（本院94年度上更一字第404號判決確定。）、周成福
    （本院另案審理中）之邀約，ｋ○○遂與周成福、Ｗ○○、
    甲宙○、郭靜雄（本院另案審理中）、林志民（本院另案審
    理中）、辰○○（本院95年度上更二字第255號審理中）、
    李榮洲、劉耀升（本院另案審理中）、ｉ○○（本院94年度
    上訴字第1700號判決確定）、甲Ｉ○（臺灣雲林地方法院另
    案審理中）、甲Ｌ○、Ｑ○○（於本院審理中撤回上訴確定
    。）、Ｉ○○（業經本院以94年度上訴字第1054號判決確定
    ）、朱志敏（本院另案審理中）、Ｏ○○（業經本院以94年
    度上訴字第1054號判決確定）、姓名年籍不詳綽號「福氣」
    （另由檢察官偵查中）等成年男子，組成竊車拆解銷贓集團
    ，於其等所各別參與期間，基於共同意圖為自己不法所有之
    常業竊盜犯意聯絡，推由甲宙○、ｋ○○（該2人參與期間
    均自92年9月間某日起至94年2月25日止）、ｉ○○（係ｋ○
    ○之兄，參與期間自92年9月間某日起至93年3月間某日止）
    、甲Ｉ○（參與期間自93年5月間某日起至93年11月間某日
    止）、Ｑ○○（參與期間自92年10月間某日起至93年3月間
    某日止）、甲Ｌ○（參與期間自93年3月間某日起至93年5月
    間某日止）等人，以數人為1組（大多3人1組、4人1組），
    輪流外出竊車，當ｋ○○外出竊車時，則由ｋ○○負責駕駛
    車號A5-8202號自小客車（該車於93年8月2日重領牌照號碼
    1111-JW號），搭載其餘參與竊盜集團人士，沿途尋找目標
    行竊。該竊車集團成員並於附表壹編號1至164號、172號所
    示之時、地，以附表參所示之工具，竊取附表壹編號1至164
    、172所示宇○○等165人所有或持有使用中之車輛及車內財
    物。甲Ｌ○則於如附表貳所示之時、地共同參與該部分竊盜
    犯行（按附表貳之20件竊盜犯行，即為附表壹編號102、104
    、106至121、123、124號之20件部分。）。
二、甲宙○、ｋ○○、ｉ○○、甲Ｉ○、Ｑ○○、甲Ｌ○等人竊
    車得手後，即將所竊得之自小客車，做如下處理：
    (一)、或運至位於雲林縣西螺鎮○○道附近「小娘娘理容店」
    前、雲林縣崙背鄉臺19線北端外環道交叉路口等地，交由Ｗ
    ○○、林志民、周成福等人，或駕駛至位於雲林縣二崙鄉三
    塊厝14之2號鐵皮屋內，交由Ｗ○○（參與期間自92年9月25
    日起至93年5月間某日止，另於93年7月1日至7日止，在劉耀
    升之彰化縣社頭鄉汽車解體廠，參與解體遭查獲，負責車輛
    引擎、前半部解體及運送解體汽車零件）、郭靜雄（參與期
    間自92年9月25日起至93年6月某日止，另於93年7月1日至7
    日止，在劉耀升之彰化縣社頭鄉汽車解體廠，參與解體遭查
    獲，負責車輛內部、車門之拆解）、林志民（參與期間自92
    年9月25日起至93年1月某日止、93年3月某日起至6月某日止
    ，另於93年7月1日至同年月7日止，在劉耀升之彰化縣社頭
    鄉汽車解體廠，參與解體遭查獲，負責車輛引擎、前半部或
    後半部解體）、周成福（參與期間自93年2月某日起至93年7
    月某日止，負責車輛內部、車門解體及運送解體汽車零件）
    、朱志敏（參與期間自93年2月某日起至93年7月某日止，負
    責車輛後部解體及運送解體汽車零件）、Ｉ○○（參與期間
    自93年4、5月某日起至93年7月某日止，另於93年7月間，在
    彰化縣二林鎮參與竊車解體銷贓集團遭查獲，負責車輛引擎
    、前半部解體）、Ｏ○○（參與期間為93年4月至7月間，另
    於93年7月間，在彰化縣二林鎮，參與竊車解體銷贓集團遭
    獲，負責在旁搬運拆解下之車輛零件）、羅文傑（參與期間
    自93年5月至7月間，負責車輛後部解體及在旁搬運拆解下之
    車輛零件）等人，利用周成福所有，如附表肆所示之工具，
    拆解車體。
    (二)、或由甲宙○將所竊得之自小客車，運至由劉耀升（係甲
    宙○之叔，自93年6月下旬某日起參與）所提供位於彰化縣
    社頭鄉○○路○段100巷13弄1號工廠內，交由Ｗ○○、郭靜
    雄、林志民以如附表伍所示之工具，拆解車體。再推由Ｗ○
    ○、周成福，輪流以車牌號碼不詳之貨車、李榮洲所經營之
    明裕汽車材料行所有之車牌號碼不詳9人座藍色休旅車、登
    記Ｏ○○女友童嘉慧所有之車牌號碼不詳之米白色箱型車等
    車輛，將自上開雲林縣二崙鄉鐵皮屋內解體之汽車零件運往
    雲林縣西螺鎮埤頭12之3號、雲林縣西螺鎮安定里27號、雲
    林縣西螺鎮安定里27之7號、雲林縣西螺鎮○○路91之3號、
    嘉義市○○○路62之14號等倉庫存放，並推由辰○○（參與
    期間為93年7月1日至7日止），將自前開彰化縣社頭鄉工廠
    內所解體之汽車零件運往雲林縣西螺鎮某處，由該集團之成
    員將該車輛零件以低價銷售予各地之汽車零件商銷贓。或由
    甲宙○將所竊得之自小客車，運至由綽號「福氣」之男子所
    提供位於彰化縣二林鄉某處工廠內，交由綽號「福氣」之男
    子，利用不詳工具，進行拆解車體後，並將所解體之汽車零
    件銷售予各地汽車零件商及汽車修護廠銷贓。而Ｗ○○、周
    成福、郭靜雄另輪流將附表壹所示拆解完之贓車車牌折斷後
    ，丟棄於雲林縣二崙鄉八角亭排水圳上游之來惠橋下及雲林
    縣崙背鄉八角亭排水圳羅厝段福興橋下等地。ｋ○○與甲宙
    ○每竊得1輛自小客車可分得新臺幣（以下同）15,000元至
    25,000元不等之獲利，甲Ｌ○則每日可獲得甲宙○給予之報
    酬2000元，其並以此為業，恃以為生。
三、嗣於：
    (一)、93年7月8日下午3時30分許， 為警自上開彰化縣社頭鄉
    工廠後門目視發現Ｗ○○、郭靜雄、林志民等人正在拆解車
    輛，即進入該工廠，並當場查獲在場之劉耀升、辰○○、Ｗ
    ○○、林志民、郭靜雄等人，並查獲正拆卸中之自小客車3
    部及車牌10面、行車執照4張、已拆解之汽車引擎11具（其
    中4具引擎即如附表壹編號165至168號所示引擎，經以電解
    ，仍未能顯示引擎號碼）、汽車車體外殼2部，並查扣如附
    表伍所示辰○○所有，供Ｗ○○、郭靜雄、林志民拆解贓車
    之工具。
    (二)、93年7月28日上午10時，為警在位於雲林縣二崙鄉三塊
    厝14之2號鐵皮屋工廠內，查獲正拆卸中之自小客車共3部、
    引擎1具、遭壓平之汽車車體（車殼）3部（即如附表壹編號
    169、170、171所示車輛，並無引擎、車牌可供辨識），及
    遭竊車輛之車內物品，暨附表肆所示周成福所有，供Ｗ○○
    、郭靜雄、林志民、周成福、Ｉ○○、朱志敏、Ｏ○○等人
    拆解贓車之工具；後經郭靜雄、Ｗ○○等人向員警表明拆解
    後之車牌係丟棄在前開雲林縣二崙鄉排水溝內，即由員警於
    93年9月20日，前往雲林縣二崙鄉八角亭排水圳上游之來惠
    橋下、同縣崙背鄉八角亭排水圳羅厝段福興橋下打撈車牌，
    並於福興橋下共撈得遭竊之95輛車車牌。
    (三)、93年9月3日、93年11月11日，由Ｑ○○帶同員警至附表
    壹編號9、17、51、82、94、98、99、102所示之竊車地點查
    訪。
    (四)、93年10月9日，則由甲Ｌ○帶同員警至附表壹編號104、
    108、109所示之失竊地點查訪。
    (五)、93年12月16日下午2時50分許，經警持搜索票，至共犯
    李榮洲所經營之「明裕汽車材料行」搜索，並逮捕遭通緝躲
    藏在該材料行之周成福。
    (六)、經警依據甲宙○、ｋ○○使用之行動電話監聽資料、發
    話基地臺位置及自小客車GPS衛星追蹤器，於94年2月28日下
    午某時許，自臺中市○○路跟監至雲林縣北港鎮○○路73之
    1號，並於同日晚間8時50分許，當場查獲正與王景民（另案
    偵辦）約定竊取車輛代價之甲宙○、ｋ○○，並查扣甲宙○
    所有如附表貳所示之竊車工具、價格表等物。
    (七)、94年3月7日、94年3月14日， 甲宙○主動帶同員警至附
    表壹編號7、10、73、100、101、103、105、149、160、161
    、162、163、164、172、173、174、175所示之失竊地點查
    訪（如附表編號173、174、175所示地點無汽車失竊報案紀
    錄）。
    (八)、94年4月1日、94年4月6日，則由ｉ○○主動帶同員警至
    附表壹編號75、94、98所示之竊車地點查訪，而陸續查知上
    情。
四、案經彰化縣警察局移送臺灣彰化地方法院檢察署檢察官偵查
    起訴。
    理  由
壹、證據能力方面
一、如附表貳所示被害人黃月燕等19人（附表貳編號3黃峻義未
    製作警詢筆錄除外。）於警詢時之指述，及同案共犯Ｑ○○
    、甲宙○、甲Ｉ○、ｉ○○等人，於前開集團擔任竊盜行為
    人之Ｑ○○、甲宙○2人於警詢、偵訊時之供述，未經被告
    甲Ｌ○於言詞辯論終結前聲明異議，視為同意作為證據，且
    各該警詢、偵訊筆錄復經被詢問人閱覽後親自簽名捺印，本
    院審酌各該警詢、偵訊筆錄作成時之情況，認為適當，依刑
    事訴訟法第159條之5規定，得為證據，具有證據能力。
二、又公務員職務上製作之紀錄文書、證明文書，除顯有不可信
    之情況外，得為證據，刑事訴訟法第159條之4定有明文。本
    院審酌承辦本竊盜案件之彰化縣警察局所製作之車輛失竊資
    料畫面、相片、贓物認領保管單、指認犯罪嫌疑人紀錄表，
    及內政部警政署刑事警察局製作之鑑驗書等文書，並無顯並
    不可信情事，自得為證據，具有證據能力。
貳、實體方面
一、訊據被告甲Ｌ○對於前揭參與竊車集團之時間、於該竊車集
    團所擔任分工角色、共同參與如附表貳所示20件竊盜犯行，
    於本院審理中坦承不諱，核與另案被告甲宙○（彰警刑字第
    0940019236號第2至5頁、員警刑字第09400069630號第5頁、
    第8至11頁、彰警刑字第000000002號卷第25、29、30頁、94
    年度偵字第1685號卷第24頁、本院卷第93、94頁）、Ｑ○○
    （93年度偵字第7881號卷第50至56頁、94年度偵字第1685號
    卷第138至152頁、彰警刑字第09300024195號卷第112至120
    頁、彰警刑字第09300 025305號卷第14至18頁、本院卷第54
    頁）所供述、如附表貳所示之被害人甲庚○○（警卷第6宗
    第43至45頁）、Ｄ○○（警卷第6宗第9、10頁）、甲Ｒ○（
    警卷第8宗第73至75頁）、Ａ○○（警卷第6宗第12、13頁
    ）、宙○○（本院審理卷二第31至33頁）、甲Ｋ○（本院審
    理卷二第31至33頁）、甲巳○（本院審理卷二第34 至36頁
    ）、張汶沂（警卷第3宗第94至96頁）、午○○（警卷第3宗
    第14至16頁）、甲丙○（警卷第3宗第25至27頁）、丁○○
    （本院審理卷二第46至49頁、51頁）、林裕峰（本院審理卷
    二第37至39頁）、甲Ｈ○（本院審理卷二第40至42頁）、Ｍ
    ○○（警卷第3宗第35至37頁）、甲己○（警卷第3宗第61至
    64頁）、Ｒ○○（警卷第3宗第40至42頁）、ｓ○○（彰警
    字第00000000號警卷第80至82頁）、Ｓ○○（警卷第3宗、
    第45、46頁）、甲壬○（本院審理卷二第43至45頁）被害指
    訴等情節相符。此外，並有指認犯罪嫌疑人紀錄表(一)～(八)、
    現場相片8張（警卷第1宗第15～27頁）、指認犯罪嫌疑人紀
    錄表9紙、現場相片5張（同上警卷第48～67頁）、內政部警
    政署刑事警察局93年9月6日刑紋字第0930164537號鑑驗書（
    同上警卷第68～70頁）、郭靜雄現場指認相片35張（同上警
    卷第75～92頁）、指認犯罪嫌疑人紀錄表6紙、現場相片8張
    （同上警卷第102～111頁）、指認犯罪嫌疑人紀錄表10紙、
    現場相片、現場相片9張（同上警卷第121～136頁、144、14
    5、1 55、160頁）、指認犯罪嫌疑人紀錄表4紙（93年度偵
    字第78 81號卷58頁、105～107頁）、翻拍相片2張（同上偵
    卷第133頁）、被告之指認相片5張、Ｗ○○指認相片6張（
    同上偵卷135～137頁、147～150頁）、贓物認領保管單（警
    卷第3宗第7、12、17、23、26、33、38、43、48、53、58、
    65、77、82、87、92、97、103頁）、車輛竊盜詳細資料畫
    面（同上警卷第8、13、19、24、27、34、39、44、49、54
    、58、66、78、83、88、106頁）、車輛竊盜詳細資料畫面
    、組合失竊車牌相片（警卷第4宗第4、7、10、13、16、19
    、22、25、28、31、34、37、39、41、43、45、47、49、51
    、54、57、60、63、66、69、72、75、78、81、84、87頁）
    、車輛竊盜詳細畫面、組合失竊車牌相片（警卷第5宗第3、
    6、9 、12、15、18、21、24、27、30、33、36、39、42、
    45、48 、51、54、57、60、63、66、69、72、75、78、81
    、84、87 、90、93、96頁）、被告與同案被告Ｑ○○指認
    現場相片共25張（警卷第6宗第4～8頁、31～42頁）、車輛
    竊盜詳細資料畫面（同上警卷第11、14、17、47、51、55、
    59、63、67 、70、74頁）、翻拍相片2張（同上警卷第46頁
    ）、車輛竊盜詳細資料畫面、組合失竊車牌相片（警卷第7
    宗第3、6、9 、12、15、18、21、24、27、30、33頁）、車
    輛竊盜詳細資料畫面、組合失竊車牌相片（警卷第8宗第16
    、17、28、29 、34、35、46、47、52、53、58、59、64、
    65、70、71、76 、77、88、89、98、99、101、102、104、
    105、110、111、113、114、116、117、119、120、122、12
    3、128、129、13 1、132頁）、車輛竊盜詳細資料畫面（本
    院審理卷二第50、51頁）等資料附卷、暨如附表參、肆、伍
    所示物品扣案可資佐證，本件事證明確，被告犯行，堪為認
    定。
二、共同正犯之意思聯絡並不限於事前有所謀議，即僅於行為當
    時有共同犯意之聯絡者，亦屬之，且其表示之方法，並不以
    明示通謀為必要，及相互間有默示之合致，亦無不可（最高
    法院73年度臺上字第2364號判例意旨參照）。次按刑法上正
    犯與從犯之區別，係以犯人之犯意及客觀之犯行為標準，凡
    以自己犯罪之意思而參與犯罪，無論其所參與者是否犯罪構
    成要件之行為，皆為正犯，其以幫助他人犯罪之意思而參與
    犯罪，其所參與者苟係犯罪構成要件之行為亦為正犯，必以
    幫助他人犯罪之意思而參與犯罪，其所參與者又為犯罪構成
    要件以外之行為始為從犯。再按，共同實施犯罪行為之人，
    在合同意思範圍以內，各自分擔犯罪行為之一部，相互利用
    他人之行為，以達其犯罪之目的者，即應對於全部所發生之
    結果，共同負責，又共同正犯之意思聯絡，不限於事前有所
    協議，其於行為當時，基於相互之認識，以共同犯罪之意思
    參與者，亦無礙於共同正犯之成立（最高法院92年度臺上字
    第3219號判決足資參照）；本件被告與前開另案被告甲宙○
    、周成福、Ｗ○○等人之犯罪型態，雖係區別為汽車竊盜與
    事後解體2部門，然由車輛解體之狀況，集團成員於竊得車
    輛後即送入解體工廠，解體後之零件、材料，復載運往特定
    地點存放銷售，則被告下手行竊如附表貳所示之車輛後再交
    予車輛解體者解體後販售牟利，各有分工模式，被告縱然未
    親自參與下手解體行竊車輛加以銷贓牟利犯行部分，然其於
    下手竊車後與解體竊得車輛銷贓牟利之成員間，就行竊、事
    後處分贓物之分工模式當有所認識，被告自應對於全部所發
    生之結果負全部責任。是附表貳所示車輛，既確為被告與前
    開甲宙○所組竊車集團共同下手竊取，此除為被告於本院審
    理中所自承，亦核前述另案被告甲宙○、Ｑ○○等供述情節
    相符一節，已如前述，被告既認識與甲宙○等集團成員共同
    外出，係為竊取他人車輛，彼此間分工合作，以遂行竊取之
    目的，另案被告甲宙○竊車集團縱使並未以明示之方式、事
    後流程而共謀竊盜，被告仍默示認同該集團成員竊車之犯行
    ，竊得之車輛再交予周成福、Ｗ○○之解體車輛成員加以解
    體以銷贓販售牟利，均已足認被告與共同被告甲宙○等竊盜
    成員、周成福、Ｗ○○之解體集團成員就如附表貳所示之車
    輛竊車犯行確有犯意之聯絡及行為之分擔無疑。是被告就如
    附表貳所示車輛之竊盜犯行，已堪認定。
三、按刑法上所謂「常業」，係指反覆以同種類行為為目的之社
    會活動之職業性犯罪而言，亦即恃犯罪所得維生，至於犯罪
    時間長短、所得多寡，及是否恃此犯罪為唯一之謀生職業，
    均非所問，縱令兼有其他職業，仍無礙於該常業犯罪之成立
    。本件被告自93年3月間起至93年5月8日止，與上開另案審
    理中之甲宙○等人反覆以數人為1組輪流外出竊車之相同方
    法，先行竊取他人之自小客車及車內財物，得手後復交付至
    上開解體工廠由部分共犯拆解車體零件銷贓，足見其等確有
    以偷車充為經濟來源之一，並以之為生活事業一部之意，顯
    以此犯罪為業，並恃此為生。被告於本院審理中雖提出「豐
    泰工業社」出具之離職證明書資以證明，其自93年1月10日
    起至93年5月15日止在該工業社工作，藉以辯稱並非以竊盜
    維生云云。然查被告自93年3月間起至93年5月8日止，既與
    同案被告甲宙○等人共同下手行竊如附表貳所示之20件竊盜
    部分，且又住居於同案被告甲宙○所提供之前開住居所，並
    由同案被告甲宙○每日給予2000元之代價，為被告所自承（
    警卷第6宗第2頁、第12～15、18～25頁），已足以證明被告
    係以竊盜為業，並恃此維生至明，被告前開辯解委無足取。
四、比較新舊法部分：
    本件被告與前開甲宙○等人所犯如附表貳計20次竊盜犯行，
    經檢察官以常業竊盜1罪起訴，本院審理結果，亦認為構成
    常業竊盜罪，而被告行為後，94年2月2日總統令修正公布之
    刑法業於95年7月1日施行，已刪除其中第322條常業竊盜罪
    之規定，但本件被告所犯本罪之時間在刑法修正施行前，而
    當時常業竊盜罪，其法定本刑為1年以上7年以下有期徒刑，
    刑法修正後，因常業犯已經刪除，應將所犯竊盜20次分論併
    罰，合併計算其法定最高本刑為有期刑徒刑140年，再依修
    正後之刑法第51條第5款規定合併定應執行刑，最高刑期仍
    應執行有期徒刑30年，較原常業犯之法定刑為重，依刑法第
    2條第1項之規定比較結果，應適用較輕之修正前刑法第322
    條而論以常業竊盜罪。
五、故核被告所為係犯刑法第322條之常業竊盜罪；被告與甲宙
    ○、ｋ○○、周成福、Ｗ○○、郭靜雄、林志民、辰○○、
    李榮洲、劉耀升、ｉ○○、甲Ｉ○、Ｑ○○、Ｉ○○、朱志
    敏、Ｏ○○、羅文傑、綽號「福氣」（均另案偵辦）等成年
    男子，於渠等所參與如附表壹竊盜期間，彼此間有犯意之聯
    絡、行為之分擔，為共同正犯。又被告前曾於88年間，因竊
    盜案，經臺灣彰化地方法院於89年2月25日以89年員簡字第
    37號判處有期徒刑7月，緩刑3年，於89年6月2日確定，復因
    於90年間，因違反毒品危害防制條例案件，經臺灣彰化地方
    法院於90年6月14日以90年易字第774號判處有期徒刑5月，
    於90年7月6日確定，前開竊盜案件緩刑之宣告亦經撤銷，2
    案件於91年1月28日入監接續執行，甫於92年1月2日因縮短
    刑期執行完畢出監（指揮書執行完畢日期為92年1月27日，
    累進縮刑26日。），此有臺灣高等法院被告前案紀錄表1紙
    在卷可按，其於5年之內，故意再犯本件有期徒刑以上之罪
    ，應依刑法第47條第1項規定加重其刑。
六、末按刑事審判旨在實現刑罰權之分配正義，故法院對於有罪
    被告之科刑，應符合罰刑相當之原則，使輕重得宜，罰當其
    罪，此所以刑法第57條明定科刑時，應審酌一切情狀，尤應
    注意該條所列10款事項，以為科刑輕重之標準，並賦予法院
    裁量權。又如何量定其刑及是否宣告強制工作或緩刑等，固
    屬實體法上賦予法院得為自由裁量之事項，但此項裁量權之
    行使，並非得以任意或自由為之，仍應受一般法律原則之拘
    束，即必須符合所適用法律授權之目的，並受法律秩序之理
    念、法律感情及慣例等所規範。若違反比例原則、平等原則
    時，得認係濫用裁量權而為違法。（最高法院91年度臺上字
    第5295號判決參照），參諸大法官釋字第471號解釋所稱：
    本諸法治國家保障人權之原理及刑法之保護作用，其法律規
    定之內容，應受比例原則之規範，使保安處分之宣告，與行
    為人所為行為之嚴重性、行為人所表現之危險性，及對行為
    人未來之期待相當之意旨。因此，本件被告雖為18歲以上之
    竊盜犯，且以犯竊盜罪為常業，惟其係以每日工資2000元之
    代價受僱於被告甲宙○，其既係單純受僱者，利得究屬有限
    ，犯罪行為之危險性及嚴重性自不如被告甲宙○之僱用者，
    故宣告一般刑罰已足認係對其等犯行之適當處罰，已足對其
    等產生矯正策勵之作用，並對其等未來發展亦仍具有可期待
    性。是倘另行依竊盜犯贓物犯保安處分條例之規定宣告強制
　　工作3年，與比例原則有違，被告既已宣告如主文所示之刑
    ，已足收儆惕之效，核無宣告強制工作之必要。
七、原審認被告甲Ｌ○犯有如附表貳所示之竊盜罪事證明確，予
    以論罪科刑，固非無見，惟查(一)、原判決漏未審酌如附表參
    所示之扣案物品，為同案被告甲宙○所有，並供以犯本件如
    附表貳所示20件車輛竊盜犯行使用，並依刑法第38條第1項
    第2款規定為沒收之宣告，已有未洽；(二)、復未將單純受僱
    者之被告與竊盜為首之僱用者即另案被告甲宙○等犯罪行為
    之危險性、嚴重性、竊盜期間久暫、竊盜車輛數量予以區分
    ，逕另為令入勞動場所強制工作之宣告，該裁量權行使容有
    不當，故被告辯稱其與本案竊車集團未有任何牽連之上訴理
    由部分固無足取，惟於上訴理由就其另宣告須令入勞動場所
    強制工作3年部分認為過當部分，即有理由，應將原判決該2
    部分予以撤銷。並審酌被告正值壯年，不知謀求正業，為圖
    私利，即與他人謀議竊車拆解販售牟利，並對被害人財產造
    成嚴重損害，所共同竊取之車輛達20件，竊盜地點復遍及多
    個縣、市，嚴重危害社會治安，及於犯後坦白認過，態度尚
    稱良好，暨其犯罪之動機、目的、手段、所生危害等一切情
    狀，量處如主文第2項所示之刑，以示懲儆。扣案如附表參
    所示之物品，係共犯甲宙○所有，供其等竊取本件如附表貳
    所示車輛使用之工具，業據共犯甲宙○於偵訊時自承在卷（
    彰警刑字警卷第0000000000號卷第4頁。），而於95年7月1
    日修正生效之刑法第38條第1項第2款並未修正，對被告而言
    並無有利或不利之情形，自不生新舊法比較之問題，應依刑
    法第38條第1項第2款規定沒收之。又附表肆、伍所示之物品
    ，雖分係共犯周成福、辰○○所有，供拆解贓車所用之工具
    ，然上開工具尚非屬供竊取附表壹、貳所示之竊盜工具，僅
    係供事後處分贓物所用，並非供犯本件竊盜罪所用之工具，
    亦非違禁物，故不予宣告沒收，附此說明。
據上論結，應依刑事訴訟法第369條第1項前段、第364條、第299
條第1項前段、刑法第2條第1項前段、第28條、修正前刑法第322
條、刑法第47條第1項、第38條第1項第2款，判決如主文。
本案經檢察官庚○○到庭執行職務。
中　　華　　民　　國　　96　　年　　5 　　月　　31  　日
            刑事第三庭    審判長法　官　王  增  瑜
                                法　官  蔡  紹  良
                                法　官  梁  堯  銘
上列正本證明與原本無異。
如不服本判決應於收受送達後十日內向本院提出上訴書狀，其未
述上訴之理由者並得於提起上訴後十日內向本院補提理由書 (
均須按他造當事人之人數附繕本)。
                                書記官  顏  子  良
中　　華　　民　　國　　96　　年　　5 　　月　　31  　日
【附表壹】
┌───┬──────┬──────┬────┬────────┬───────┐
│編  號│  犯罪時間  │  犯罪地點  │ 被害人 │    所失財物    │尋回物品及備註│
├───┼──────┼──────┼────┼────────┼───────┤
│一    │九十二年九月│臺中市北區健│ 宇○○ │車號二Ｖ—三八二│車牌一面      │
│      │二十五日六時│行路與學士路│        │七自小客車一輛及│              │
│      │            │口          │        │車內物品        │              │
├───┼──────┼──────┼────┼────────┼───────┤
│二    │九十二年九月│臺南市○○路│ ｆ○辰 │車號六Ｓ—八八八│車牌一面      │
│      │二十六日七時│二四一號前  │        │三自小客車一輛及│              │
│      │            │            │        │車內物品        │              │
├───┼──────┼──────┼────┼────────┼───────┤
│三    │九十二年九月│臺南市○○路│三悅洋行│車號ＨＪ—三○六│車牌一面      │
│      │二十六日八時│二七四號前  │        │自小客車一輛及車│              │
│      │            │            │        │內物品          │              │
├───┼──────┼──────┼────┼────────┼───────┤
│四    │九十二年九月│臺中市北區崇│ 甲丑○ │車號三Ｊ—五一七│車牌一面      │
│      │二十七日下午│德路與美德街│        │二自小客車一輛及│              │
│      │三時        │口          │        │車內物品        │              │
├───┼──────┼──────┼────┼────────┼───────┤
│五    │九十二年九月│臺中市北區太│ Ｕ○○ │車號七Ｑ—五九六│車牌一面      │
│      │二十七日下午│原路與山西路│        │七自小客車一輛及│              │
│      │四時        │口          │        │車內物品        │              │
├───┼──────┼──────┼────┼────────┼───────┤
│六    │九十二年十月│雲林縣莿桐鄉│ 甲未○ │車號七Ｗ—六六一│車牌二面      │
│      │九日上午七時│莿桐村和平路│        │七自小客車一輛及│              │
│      │許          │三十巷九十弄│        │車內物品        │              │
│      │            │九號前      │        │                │              │
├───┼──────┼──────┼────┼────────┼───────┤
│七    │九十二年十月│彰化縣彰化市│ ｏ○○ │車號七一二二—Ｇ│未尋得物品    │
│      │九日上午十時│中正路一段二│        │Ｂ自小客車一輛及│              │
│      │許          │五九號前    │        │車內物品        │              │
├───┼──────┼──────┼────┼────────┼───────┤
│八    │九十二年十月│彰化縣彰化市│ 丑○○ │車號八Ｌ—六一三│車牌一面      │
│      │十日六時    │大埔路三六一│        │七自小客車一輛及│              │
│      │            │之四號前    │        │車內物品        │              │
├───┼──────┼──────┼────┼────────┼───────┤
│九    │九十二年十月│彰化縣埔心鄉│所有人：│車號九○九○—Ｇ│未尋得物品    │
│      │十二日上午八│東門村中正路│詠興汽車│Ａ自小客車一輛及│              │
│      │時許        │一段十一號前│股份有限│車內物品        │              │
│      │            │            │公司    │                │              │
│      │            │            │使用人：│                │              │
│      │            │            │Ｋ○○  │                │              │
├───┼──────┼──────┼────┼────────┼───────┤
│十    │九十二年十月│彰化縣彰化市│ 梁佳鐓 │車號九Ｕ—三五二│未尋得物品    │
│      │十六日上午七│中正路一七六│        │五號自小客車一輛│              │
│      │時前某時    │號前        │        │及車內物品      │              │
├───┼──────┼──────┼────┼────────┼───────┤
│十一  │九十二年十月│臺中市○○路│ 癸○○ │車號一○七一—Ｈ│車牌二面      │
│      │十六日上午七│寶覺寺前    │        │Ｐ自小客車一輛及│              │
│      │時許        │            │        │車內物品        │              │
├───┼──────┼──────┼────┼────────┼───────┤
│十二  │九十二年十月│臺中市○○路│顏張彩雲│車號八七六五—Ｆ│完整車牌一面、│
│      │十六日上午八│二段五十號前│        │Ｚ自小客車一輛及│不完整車牌半面│
│      │時許        │            │        │車內物品        │              │
├───┼──────┼──────┼────┼────────┼───────┤
│十三  │九十二年十月│彰化縣彰化市│ 蔡味娟 │車號○七九一—Ｆ│車牌一面      │
│      │十八日凌晨五│中山路三段三│        │Ｅ自小客車一輛及│              │
│      │時許        │五六號前    │        │車內物品        │              │
├───┼──────┼──────┼────┼────────┼───────┤
│十四  │九十二年十月│臺南市○○路│ 寅○○ │車號八Ｓ—一八一│車牌一面      │
│      │十八日上午八│四七七號前  │        │○自小客車一輛及│              │
│      │時許        │            │        │車內物品        │              │
├───┼──────┼──────┼────┼────────┼───────┤
│十五  │九十二年十月│臺中市北區西│ 玄○○ │車號八Ｈ—九五三│車牌二面      │
│      │十八日上午十│屯路一段二五│        │八自小客車一輛及│              │
│      │時許        │○號前      │        │車內物品        │              │
├───┼──────┼──────┼────┼────────┼───────┤
│十六  │九十二年十月│臺南縣永康市│ Ｌ○○ │車號八Ｒ—○八九│車牌二面      │
│      │十八日下午一│中華路九一七│        │八自小客車一輛及│              │
│      │時許        │號旁        │        │車內物品        │              │
├───┼──────┼──────┼────┼────────┼───────┤
│十七  │九十二年十月│彰化縣員林鎮│ Ｅ○○ │車號八四六一—Ｆ│未尋回物品    │
│      │十九日下午五│三民街十一號│        │Ｙ自小客車一輛及│              │
│      │時許        │前          │        │車內物品        │              │
├───┼──────┼──────┼────┼────────┼───────┤
│十八  │九十二年十月│臺中市○○路│ 甲天○ │車號ＰＣ—三六九│完整車牌一面、│
│      │二十日上午八│與山西路口  │        │九號自小客車一輛│不完整車牌半面│
│      │時許        │            │        │及車內物品      │              │
├───┼──────┼──────┼────┼────────┼───────┤
│十九  │九十二年十月│南投縣南投市│所有人：│車號九Ｊ—五○六│完整車牌一面、│
│      │二十日上午九│漳和里南崗二│簡詩晉；│六自小客車一輛及│不完整車牌半面│
│      │時許        │路二○九巷口│使用人：│車內物品        │              │
│      │            │            │ｊ○○  │                │              │
├───┼──────┼──────┼────┼────────┼───────┤
│二十  │九十二年十月│臺中市北區梅│ 甲Ｐ○ │車號Ｙ七—三九一│車牌一面      │
│      │二十日上午七│川西路與文昌│        │八自小客車一輛及│              │
│      │時許        │東二街口    │        │車內物品        │              │
├───┼──────┼──────┼────┼────────┼───────┤
│二十一│九十二年十月│彰化縣員林鎮│ 甲Ｎ○ │車號二Ｗ—三九九│車牌二面      │
│      │二十一日凌晨│三條街一三三│        │三自小客車一輛及│              │
│      │四時許      │號前        │        │車內物品        │              │
├───┼──────┼──────┼────┼────────┼───────┤
│二十二│九十二年十月│臺中市北屯區│ 郭登堯 │車號六○三一—Ｆ│完整車牌一面、│
│      │二十一日上午│崇德路二段二│        │Ｗ自小客車一輛及│不完整車牌半面│
│      │七時許      │六三號附近  │        │車內物品        │              │
├───┼──────┼──────┼────┼────────┼───────┤
│二十三│九十二年十月│彰化縣埔心鄉│所有人：│車號Ｗ八—四九八│車牌一面      │
│      │二十一日上午│東門村永坡路│永麗婦幼│五自小客車一輛及│              │
│      │八時許      │三段三五二號│用品社；│車內物品        │              │
│      │            │前          │使用人：│                │              │
│      │            │            │酉○○  │                │              │
├───┼──────┼──────┼────┼────────┼───────┤
│二十四│九十二年十月│彰化縣彰化市│ ｘ○○ │車號三三○二— F│車牌一面      │
│      │二十二日上午│力行路十五號│        │Ｘ自小客車一輛及│              │
│      │六時許      │            │        │車內物品        │              │
├───┼──────┼──────┼────┼────────┼───────┤
│二十五│九十二年十月│彰化縣員林鎮│張陳月圓│車號八Ｌ—八八二│完整車牌一面、│
│      │二十二日上午│員水路一段四│        │六自小客車一輛及│不完整車牌半面│
│      │七時許      │四九巷六十四│        │車內物品        │              │
│      │            │號旁        │        │                │              │
├───┼──────┼──────┼────┼────────┼───────┤
│二十六│九十二年十月│臺中市南屯區│ Ｃ○○ │車號五Ｑ—二九五│車牌一面      │
│      │二十三日上午│大墩七街巨蛋│        │七自小客車一輛及│              │
│      │七時許      │預定地旁    │        │車內物品        │              │
├───┼──────┼──────┼────┼────────┼───────┤
│二十七│九十二年十月│臺中市北屯區│ｙ○○○│車號五Ｆ—八八七│車牌二面      │
│      │二十四日上午│松竹路二段三│        │三自小客車一輛及│              │
│      │六時許      │一九號前    │        │車內物品        │              │
├───┼──────┼──────┼────┼────────┼───────┤
│二十八│九十二年十月│臺中市北區大│ 孔有楠 │車號Ｘ三—三五五│車牌二面      │
│      │二十四日下午│雅路與育德路│        │五自小客車一輛及│              │
│      │四時許      │口          │        │車內物品        │              │
├───┼──────┼──────┼────┼────────┼───────┤
│二十九│九十二年十月│臺中縣神岡鄉│所有人：│車號三Ｒ—○六七│完整車牌一面、│
│      │二十五日上午│社南村民生路│張郭秀蘭│六自小客車一輛及│不完整車牌半面│
│      │六時許      │四十八號之一│使用人：│車內物品        │              │
│      │            │            │Ｐ○○  │                │              │
├───┼──────┼──────┼────┼────────┼───────┤
│三十  │九十二年十月│臺中市北區梅│ 黃素滿 │車號九Ｈ—三九八│車牌二面      │
│      │二十五日上午│川東路三段七│        │一自小客車一輛及│              │
│      │六時許      │十七號前    │        │車內物品        │              │
├───┼──────┼──────┼────┼────────┼───────┤
│三十一│九十二年十月│彰化縣溪湖鎮│ 甲Ｄ○ │車號五九五九—Ｇ│車牌一面      │
│      │二十五日七時│平和里光平街│        │Ｃ自小客車一輛及│              │
│      │許          │五十八號前  │        │車內物品        │              │
├───┼──────┼──────┼────┼────────┼───────┤
│三十二│九十二年十月│臺灣地區某地│ 鄭偉秋 │車號六Ｖ—三七三│完整車牌一面、│
│      │二十五日上午│            │        │九自小客車一輛及│不完整車牌半面│
│      │七時許      │            │        │車內物品        │              │
├───┼──────┼──────┼────┼────────┼───────┤
│三十三│九十二年十月│臺中市西屯區│所有人：│車號七Ｐ—○一四│車牌二面      │
│      │二十五日上午│寧夏路與寧夏│臺灣哈巴│九自小客車一輛及│              │
│      │八時許      │一街口      │股份有限│車內物品        │              │
│      │            │            │公司；  │                │              │
│      │            │            │使用人：│                │              │
│      │            │            │甲Ｊ○  │                │              │
├───┼──────┼──────┼────┼────────┼───────┤
│三十四│九十二年十月│臺中市南屯區│心想室成│車號一九五六—Ｆ│車牌二面      │
│      │二十五日下午│大墩七街與文│實業股份│Ｗ自小客車一輛及│              │
│      │四時許      │心路旁      │有限公司│車內物品        │              │
├───┼──────┼──────┼────┼────────┼───────┤
│三十五│九十二年十月│臺中市西區忠│所有人：│車號六Ｖ—七二二│車牌一面      │
│      │二十六日上午│明南路與華美│王志宏  │三自小客車一輛及│              │
│      │十一時許    │西街口      │使用人：│車內物品        │              │
│      │            │            │甲○○  │                │              │
├───┼──────┼──────┼────┼────────┼───────┤
│三十六│九十二年十月│臺中市北區太│ 邱念楨 │車號七六二五—Ｇ│完整車牌一面、│
│      │二十七日上午│原路與山西路│        │Ｃ自小客車一輛及│不完整車牌半面│
│      │七時許      │口          │        │車內物品        │              │
├───┼──────┼──────┼────┼────────┼───────┤
│三十七│九十二年十月│臺中市北區進│ 甲戌○ │車號三○七六—Ｆ│車牌二面      │
│      │二十七日中午│化北路三七八│        │Ｚ自小客車一輛及│              │
│      │十二時許    │之二三號    │        │車內物品        │              │
├───┼──────┼──────┼────┼────────┼───────┤
│三十八│九十二年十月│臺中市北區大│ 徐裕凱 │車號七Ｖ—六五三│車牌一面      │
│      │二十七日下午│雅路與北平路│        │八自小客車一輛及│              │
│      │一時許      │口          │        │車內物品        │              │
├───┼──────┼──────┼────┼────────┼───────┤
│三十九│九十二年十月│臺中市北屯區│ 陳阿吟 │車號五Ｑ—二九二│車牌二面      │
│      │二十七日下午│崇德路二段二│        │九自小客車一輛及│              │
│      │十一時許    │六○號前    │        │車內物品        │              │
├───┼──────┼──────┼────┼────────┼───────┤
│四十  │九十二年十月│臺中市北區太│ 甲亥○ │車號五Ｑ—二八一│車牌二面      │
│      │二十八日凌晨│原路三段與崇│        │六自小客車一輛及│              │
│      │五時許      │德路口      │        │車內物品        │              │
├───┼──────┼──────┼────┼────────┼───────┤
│四十一│九十二年十月│臺中縣烏日鄉│ 戴  愛 │車號三Ｒ—五○六│車牌一面      │
│      │二十八日上午│中山路一段路│        │八自小客車一輛及│              │
│      │八時許      │旁          │        │車內物品        │              │
├───┼──────┼──────┼────┼────────┼───────┤
│四十二│九十二年十月│臺中市西屯區│ 甲Ａ○ │車號七Ｂ—四七九│完整車牌一面、│
│      │二十八日上午│青海路與上仁│        │五自小客車一輛及│不完整車牌半面│
│      │八時許      │街口        │        │車內物品        │              │
├───┼──────┼──────┼────┼────────┼───────┤
│四十三│九十二年十月│臺中市北屯區│ 王竹 │車號二Ｑ—一七九│車牌二面      │
│      │二十八日中午│忠平路五四七│        │○自小客車一輛及│              │
│      │十二時許    │巷口        │        │車內物品        │              │
├───┼──────┼──────┼────┼────────┼───────┤
│四十四│九十二年十月│彰化縣彰化市│所有人：│車號五Ｑ—一五二│車牌一面      │
│      │二十九日上午│自強路二六七│洋銊金屬│七自小客車一輛及│              │
│      │七時許      │號前        │有限公司│車內物品        │              │
│      │            │            │使用人：│                │              │
│      │            │            │ｒ○○  │                │              │
├───┼──────┼──────┼────┼────────┼───────┤
│四十五│九十二年十月│彰化縣埔心鄉│所有人：│車號八Ｖ—四五八│完整車牌一面、│
│      │二十九日上午│義民村永坡路│寶企業│九小客車一輛及車│不完整車牌半面│
│      │七時許      │三段五七號前│行；    │內物品          │              │
│      │            │            │使用人：│                │              │
│      │            │            │Ｙ○○  │                │              │
├───┼──────┼──────┼────┼────────┼───────┤
│四十六│九十二年十月│臺中市北屯區│ 甲酉○ │車號三Ｑ—二七三│車牌二面      │
│      │三十日上午八│北新路二巷二│        │三自小客車一輛及│              │
│      │時許        │弄六號前    │        │車內物品        │              │
├───┼──────┼──────┼────┼────────┼───────┤
│四十七│九十二年十月│臺中市北區進│ Ｇ○○ │車號二Ｌ—一三五│車牌二面      │
│      │三十日上午十│化北路與永興│        │○號自小客車一輛│              │
│      │時許        │街口        │        │及車內物品      │              │
├───┼──────┼──────┼────┼────────┼───────┤
│四十八│九十二年十月│臺中市西屯區│ ｇ○○ │車號六Ａ一四一七│完整車牌一面、│
│      │三十日中午十│民航路與中平│        │○自小客車一輛及│不完整車牌半面│
│      │二時許      │路口        │        │車內物品        │              │
├───┼──────┼──────┼────┼────────┼───────┤
│四十九│九十二年十月│臺中市西屯區│晟德器業│車號七Ｌ—一二一│車牌二面      │
│      │三十一日上午│大河里永輝路│股份有限│九自小客車一輛及│              │
│      │七時許      │七十五巷十號│公司    │車內物品        │              │
│      │            │前          │        │                │              │
├───┼──────┼──────┼────┼────────┼───────┤
│五十  │九十二年十月│臺中市南區頂│所有人：│車號六Ｒ—四四四│車牌二面      │
│      │三十一日上午│橋三巷七六號│小葫蘆清│七自小客車一輛及│              │
│      │八時許      │前          │潔公司；│車內物品        │              │
│      │            │            │使用人：│                │              │
│      │            │            │邱顯生  │                │              │
├───┼──────┼──────┼────┼────────┼───────┤
│五十一│九十二年十一│彰化縣員林鎮│所有人：│車號六Ｕ—七四八│未尋得物品    │
│      │月一日上午七│員集路某處  │東佑電料│三自小客車一輛及│              │
│      │時許        │            │股份有限│車內物品        │              │
│      │            │            │公司；  │                │              │
│      │            │            │使用人：│                │              │
│      │            │            │甲卯○  │                │              │
├───┼──────┼──────┼────┼────────┼───────┤
│五十二│九十二年十一│雲林縣臺西鄉│ 丁麗美 │車號二Ｕ—五○七│車牌二面      │
│      │月三日凌晨三│海口村海豐路│        │九自小客車一輛及│              │
│      │時許        │八之三號前  │        │車內物品        │              │
├───┼──────┼──────┼────┼────────┼───────┤
│五十三│九十二年十一│臺中市北區大│亞太國際│車號二○九五—Ｈ│車牌一面      │
│      │月四日上午七│雅路與武昌路│事業公司│Ｐ自小客車一輛及│              │
│      │時許        │口          │        │車內物品        │              │
├───┼──────┼──────┼────┼────────┼───────┤
│五十四│九十二年十一│臺中市北屯區│ Ｆ○○ │車號六Ｊ—二七二│車牌一面      │
│      │月四日上午七│北屯路二一六│        │六自小客車一輛及│              │
│      │時許        │號前        │        │車內物品        │              │
├───┼──────┼──────┼────┼────────┼───────┤
│五十五│九十二年十一│臺中市北區進│德義興業│車號七Ｑ—二七二│車牌一面      │
│      │月四日上午十│化北路與大德│有限公司│一自小客車一輛及│              │
│      │時許        │街口        │        │車內物品        │              │
├───┼──────┼──────┼────┼────────┼───────┤
│五十六│九十二年十一│臺中市北區大│ ｎ○○ │車號三三一三—Ｆ│車牌二面      │
│      │月五日上午六│雅路與梅亭街│        │Ｚ自小客車一輛及│              │
│      │時許        │口          │        │車內物品        │              │
├───┼──────┼──────┼────┼────────┼───────┤
│五十七│九十二年十一│臺中縣潭子鄉│ Ｊ ○  │車號六Ｄ—九八五│車牌二面      │
│      │月五日上午八│勝利路二九○│        │○自小客車一輛及│              │
│      │時許        │號前        │        │車內物品        │              │
├───┼──────┼──────┼────┼────────┼───────┤
│五十八│九十二年十一│臺中市北區太│欣格聯合│車號二八六三—Ｄ│車牌二面      │
│      │月五日上午十│原路二段二五│企業公司│Ｆ自小客車一輛及│              │
│      │時許        │四號前      │        │車內物品        │              │
├───┼──────┼──────┼────┼────────┼───────┤
│五十九│九十二年十一│臺南市東區林│ 卯○○ │車號八七七一—Ｇ│車牌二面      │
│      │月六日上午七│森路二段二○│        │Ｆ自小客車一輛及│              │
│      │時許        │二號前      │        │車內物品        │              │
├───┼──────┼──────┼────┼────────┼───────┤
│六十  │九十二年十一│臺中市○○路│所有人：│車號二Ａ—八四○│車牌一面      │
│      │月六日上午九│二四六號前  │溢藝倚木│五自小客車一輛及│              │
│      │時許        │            │業公司  │車內物品        │              │
│      │            │            │使用人：│                │              │
│      │            │            │翁柏臨  │                │              │
├───┼──────┼──────┼────┼────────┼───────┤
│六十一│九十二年十一│臺中市西屯區│ ｃ○○ │車號一七一七—Ｈ│完整車牌一面、│
│      │月七日凌晨三│河南路二段四│        │Ｐ自小客車一輛及│不完整車牌半面│
│      │時許        │十號前      │        │車內物品        │              │
├───┼──────┼──────┼────┼────────┼───────┤
│六十二│九十二年十一│彰化縣社頭鄉│ 甲Ｍ○ │車號二Ｒ—六三三│完整車牌一面、│
│      │月七日上午六│社頭村三民路│        │九自小客車一輛及│不完整車牌半面│
│      │時許        │一七一巷六三│        │車內物品        │              │
│      │            │號前        │        │                │              │
├───┼──────┼──────┼────┼────────┼───────┤
│六十三│九十二年十一│臺南市北區臨│ 甲甲○ │車號○一九八—Ｆ│完整車牌一面、│
│      │月七日上午七│安路二段二六│        │Ｃ自小客車一輛及│不完整車牌半面│
│      │時許        │八號前      │        │車內物品        │              │
├───┼──────┼──────┼────┼────────┼───────┤
│六十四│九十二年十一│臺中市南區忠│ 許如君 │車號七Ｅ—九一三│車牌一面      │
│      │月七日上午十│明南路六五三│        │五自小客車一輛及│              │
│      │時許        │號前        │        │車內物品        │              │
├───┼──────┼──────┼────┼────────┼───────┤
│六十五│九十二年十一│臺中市北區漢│ 甲黃○ │車號六Ｖ—一○八│車牌一面      │
│      │月八日凌晨三│口路五段六十│        │六自小客車一輛及│              │
│      │時許        │三號前      │        │車內物品        │              │
├───┼──────┼──────┼────┼────────┼───────┤
│六十六│九十二年十一│臺中市北區大│ ｕ○○ │車號二Ｖ—九四五│車牌一面      │
│      │月八日上午八│雅路四五四號│        │一自小客車一輛及│              │
│      │時許        │前          │        │車內物品        │              │
├───┼──────┼──────┼────┼────────┼───────┤
│六十七│九十二年十一│臺中市北區興│ 乙○○ │車號Ｗ三—五二四│車牌一面      │
│      │月八日下午三│進路汽車停車│        │○自小客車一輛及│              │
│      │時許        │格          │        │車內物品        │              │
├───┼──────┼──────┼────┼────────┼───────┤
│六十八│九十二年十一│臺中市北區進│ Ｔ○○ │車號Ｘ七—○八一│車牌二面      │
│      │月九日上午十│化北路與國瑞│        │○自小客車一輛及│              │
│      │時許        │街口旁      │        │車內物品        │              │
├───┼──────┼──────┼────┼────────┼───────┤
│六十九│九十二年十一│臺中市北屯區│ 甲  癸 │車號三Ｊ—一四一│完整車牌一面、│
│      │月十日上午六│文心路與天津│        │二自小客車一輛及│不完整車牌半面│
│      │時許        │路口        │        │車內物品        │              │
├───┼──────┼──────┼────┼────────┼───────┤
│七十  │九十二年十一│臺南市東區東│ 甲Ｓ○ │車號一四三二—Ｇ│車牌二面      │
│      │月十一日上午│平路一七四號│        │Ｌ自小客車一輛及│              │
│      │六時許      │前          │        │車內物品        │              │
├───┼──────┼──────┼────┼────────┼───────┤
│七十一│九十二年十一│臺中市北區梅│ 亥○○ │車號三Ｑ—二二六│車牌一面      │
│      │月十二日上午│川東路三段一│        │九自小客車一輛及│              │
│      │七時許      │四五之二號前│        │車內物品        │              │
├───┼──────┼──────┼────┼────────┼───────┤
│七十二│九十二年十一│臺中市北屯區│龍龍龍有│車號○○○三—Ｈ│完整車牌一面、│
│      │月十四日某時│文心路四段九│限公司  │Ｐ自小客車一輛及│不完整車牌半面│
│      │            │九九號前    │        │車內物品        │              │
├───┼──────┼──────┼────┼────────┼───────┤
│七十三│九十二年十一│彰化縣彰化市│ 曾國安 │車號二Ｖ—六九二│未尋得物品    │
│      │月十四日上午│埔西街八十四│        │七號自小客車一輛│              │
│      │八時許      │號前        │        │及車內物品      │              │
├───┼──────┼──────┼────┼────────┼───────┤
│七十四│九十二年十一│臺南縣安定鄉│協承昌股│車號三八○八—Ｇ│車牌一面      │
│      │月十四日下午│中沙村一七六│份有限公│Ｈ自小客車一輛及│              │
│      │五時許      │之六號前    │司      │車內物品        │              │
├───┼──────┼──────┼────┼────────┼───────┤
│七十五│九十二年十一│南投縣草屯鎮│明大廣告│車號七Ｖ—一四七│未尋得物品    │
│      │月十五日上午│中興路九四號│有限公司│二號自小客車一輛│              │
│      │六時前某時許│前          │        │及車內物品      │              │
├───┼──────┼──────┼────┼────────┼───────┤
│七十六│九十二年十一│彰化縣社頭鄉│ 詹啟佑 │車號三八一五—Ｇ│車牌二面      │
│      │月十六日上午│廣興村大圳巷│        │Ｂ自小客車一輛及│              │
│      │六時許      │十九號      │        │車內物品        │              │
├───┼──────┼──────┼────┼────────┼───────┤
│七十七│九十二年十一│臺中市北屯區│ 甲地○ │車號六Ｊ—三八三│完整車牌一面、│
│      │月十六日下午│文心路四段二│        │八自小客車一輛及│不完整車牌半面│
│      │一時許      │一七號前    │        │車內物品        │              │
├───┼──────┼──────┼────┼────────┼───────┤
│七十八│九十二年十一│雲林縣斗六鎮│ 壬○○ │車號○二七一—Ｆ│車牌一面      │
│      │月十七日凌晨│文化路三一八│        │Ｄ自小客車一輛及│              │
│      │五時許      │號前        │        │車內物品        │              │
├───┼──────┼──────┼────┼────────┼───────┤
│七十九│九十二年十一│臺南市○○路│ 許育賓 │車號Ｅ六—三一一│車牌一面      │
│      │月十七日凌晨│與海安路三段│        │三自小客車一輛及│              │
│      │五時許      │口          │        │車內物品        │              │
├───┼──────┼──────┼────┼────────┼───────┤
│八十  │九十二年十一│臺中市○○路│ ｈ○○ │車號一二五九—Ｈ│車牌二面      │
│      │月十七日上午│一八○巷六號│        │Ｓ自小客車一輛及│              │
│      │七時許      │前          │        │車內物品        │              │
├───┼──────┼──────┼────┼────────┼───────┤
│八十一│九十二年十一│臺南市南區西│吳林春英│車號五Ｗ—○八九│車牌二面      │
│      │月十七日下午│門路一段三○│        │六自小客車一輛及│              │
│      │八時許      │六號前      │        │車內物品        │              │
├───┼──────┼──────┼────┼────────┼───────┤
│八十二│九十二年十一│雲林縣西螺鎮│ 甲Ｂ○ │車號三三二一—Ｆ│未尋得物品    │
│      │月十八日上午│延平路五六六│        │Ｍ自小客車一輛及│              │
│      │六時許      │號路旁      │        │車內物品        │              │
├───┼──────┼──────┼────┼────────┼───────┤
│八十三│九十二年十一│雲林縣林內鄉│ 甲申○ │車號八Ｍ—九○二│車牌二面      │
│      │月十八日凌晨│林北村中正東│        │一自小客車一輛及│              │
│      │四時許      │路一四六號前│        │車內物品        │              │
├───┼──────┼──────┼────┼────────┼───────┤
│八十四│九十二年十一│雲林縣莿桐鄉│ 廖美麗 │車號七Ｗ—二二九│車牌一面      │
│      │月十八日凌晨│麻園村榮貫路│        │六自小客車一輛及│              │
│      │五時許      │旁          │        │車內物品        │              │
├───┼──────┼──────┼────┼────────┼───────┤
│八十五│九十二年十一│臺中市西區忠│ 己○○ │車號八○○八—Ｇ│車牌一面      │
│      │月十八日上午│明南路三八五│        │Ａ自小客車一輛及│              │
│      │六時許      │號前        │        │車內物品        │              │
├───┼──────┼──────┼────┼────────┼───────┤
│八十六│九十二年十一│臺中市北屯區│ 丙○○ │車號三Ｓ—五六四│車牌一面      │
│      │月十八日上午│瀋陽路與熱河│        │六自小客車一輛及│              │
│      │十時許      │路口        │        │車內物品        │              │
├───┼──────┼──────┼────┼────────┼───────┤
│八十七│九十二年十一│臺中市北區梅│所有人：│車號六Ｅ—一九○│車牌一面      │
│      │月十九日下午│川西路與天津│欣格聯合│九自小客車一輛及│              │
│      │一時許      │路口        │企業公司│車內物品        │              │
│      │            │            │使用人：│                │              │
│      │            │            │甲丁○  │                │              │
├───┼──────┼──────┼────┼────────┼───────┤
│八十八│九十二年十一│臺中市○○路│新芽音樂│車號一八二七—Ｄ│車牌一面      │
│      │月二十日凌晨│二六六號前  │有限公司│Ｊ自小客車一輛及│              │
│      │四時許      │            │        │車內物品        │              │
├───┼──────┼──────┼────┼────────┼───────┤
│八十九│九十二年十一│臺中市北屯區│所有人：│車號三Ｑ—七三七│車牌二面      │
│      │月二十日上午│松竹路三段八│甲Ｏ○；│二自小客車一輛及│              │
│      │六時許      │號前        │使用人：│車內物品        │              │
│      │            │            │賴秋勳  │                │              │
├───┼──────┼──────┼────┼────────┼───────┤
│九十  │九十二年十一│彰化縣溪州鄉│ 甲Ｆ○ │車號九Ｑ—七五二│車牌一面      │
│      │月二十三日凌│成功村登山路│        │三自小客車一輛及│              │
│      │晨四時許    │二一八號前  │        │車內物品        │              │
├───┼──────┼──────┼────┼────────┼───────┤
│九十一│九十二年十一│臺中市西屯區│ｔ○○  │車號Ｄ七—三四二│車牌二面      │
│      │月二十三日上│青海路與洛陽│        │五自小客車一輛及│              │
│      │午八時許    │路口        │        │車內物品        │              │
│      │            │            │        │                │              │
├───┼──────┼──────┼────┼────────┼───────┤
│九十二│九十二年十一│臺中市北區梅│和潤企業│車號九Ｅ—五三○│車牌二面      │
│      │月二十三日下│川西路與文心│有限公司│六自小客車一輛及│              │
│      │午三時許    │路口        │        │車內物品        │              │
├───┼──────┼──────┼────┼────────┼───────┤
│九十三│九十二年十一│臺中市北屯區│ ｖ○○ │車號Ｚ七—九六四│完整車牌一面、│
│      │月二十四日中│文心路與昌平│        │一自小客車一輛及│不完整車牌半面│
│      │午十二時許  │路口        │        │車內物品        │              │
├───┼──────┼──────┼────┼────────┼───────┤
│九十四│九十二年十一│彰化縣彰化市│ 林淑敏 │車號三三一八—Ｆ│未尋得物品    │
│      │月二十八日上│中華西路一六│        │Ｙ自小客車一輛及│              │
│      │午七時許    │八號前      │        │車內物品        │              │
├───┼──────┼──────┼────┼────────┼───────┤
│九十五│九十二年十二│彰化縣彰化市│ 天○○ │車號Ｊ二—八一九│車牌二面      │
│      │月二十三日上│金馬路一段五│        │○自小客車一輛及│              │
│      │午七時十五分│二一巷路旁  │        │車內物品        │              │
├───┼──────┼──────┼────┼────────┼───────┤
│九十六│九十二年十二│臺中市西屯區│ 甲寅○ │車號六Ｓ—三六三│完整車牌一面、│
│      │月二十四日上│文心路三段四│        │七自小客車一輛及│不完整車牌半面│
│      │午九時許    │八號前      │        │車內物品        │              │
├───┼──────┼──────┼────┼────────┼───────┤
│九十七│九十二年十二│雲林縣西螺鎮│ 子○○ │車號九Ｒ—三九八│車牌一面      │
│      │月二十八日上│西興路八十八│        │五自小客車一輛及│              │
│      │午九時許    │號前        │        │車內物品        │              │
├───┼──────┼──────┼────┼────────┼───────┤
│九十八│九十二年十二│彰化縣員林鎮│所有人：│車號七Ｖ—二八六│未尋得物品    │
│      │月三十一上午│莒光路一七七│黃育晟；│七自小客車一輛及│              │
│      │九時許      │號前        │使用人：│車內物品        │              │
│      │            │            │甲戊○  │                │              │
├───┼──────┼──────┼────┼────────┼───────┤
│九十九│九十三年二月│彰化縣員林鎮│所有人：│車號九Ｒ—七○一│未尋得物品    │
│      │四日晚上八時│惠明街旁    │陳淑娟；│三自小客車一輛及│              │
│      │許          │            │使用人：│車內物品        │              │
│      │            │            │甲Ｅ○  │                │              │
├───┼──────┼──────┼────┼────────┼───────┤
│一○○│九十三年三月│彰化縣彰化市│ 陳俊男 │車號九Ｑ—九三三│未尋得物品    │
│      │九日上午七時│民族路一八○│        │九號自小客車及車│              │
│      │許前某時    │號前        │        │內行動電話三支  │              │
├───┼──────┼──────┼────┼────────┼───────┤
│一○一│九十三年三月│彰化縣彰化市│誠隆汽車│車號二三五○—Ｄ│未尋得物品    │
│      │十七日上午十│辭修路四五九│股份有限│Ｇ自小客車一輛及│              │
│      │時前某時    │號前        │公司    │車內物品        │              │
├───┼──────┼──────┼────┼────────┼───────┤
│一○二│九十三年三月│彰化縣員林鎮│甲庚○○│車號八Ｑ—二九八│未尋回物品    │
│      │十八日凌晨四│成功路四二○│        │○自小客車一輛及│              │
│      │時五十七分許│號前        │        │車內物品        │              │
├───┼──────┼──────┼────┼────────┼───────┤
│一○三│九十三年三月│雲林縣林內鄉│ 周奉志 │車號○一九二—Ｊ│未尋回物品    │
│      │二十五日上午│村中村中正路│        │Ｂ自小客車一輛及│              │
│      │七時許前某時│四○一號前  │        │車內物品        │              │
├───┼──────┼──────┼────┼────────┼───────┤
│一○四│九十三年三月│雲林縣斗六市│ Ｄ○○ │車號七○八八—Ｇ│未尋回物品    │
│      │二十七日上午│上海路二三三│        │Ｃ自小客車一輛及│              │
│      │七時許      │號前        │        │車內物品        │              │
├───┼──────┼──────┼────┼────────┼───────┤
│一○五│九十三年三月│雲林縣斗六市│ 黃瓊儀 │車號○一八七—Ｈ│未尋回物品    │
│      │二十七日下午│公正路七十五│        │Ｔ自小客車一輛及│              │
│      │一時前某時  │號前        │        │車內物品        │              │
│      │            │            │        │                │              │
├───┼──────┼──────┼────┼────────┼───────┤
│一○六│九十三年三月│臺南縣新營市│ 甲子○ │車號七Ｖ—五五三│車牌一面      │
│      │二十八日凌晨│復興路一三八│        │八自小客車一輛及│              │
│      │四時許      │號前        │        │車內物品        │              │
├───┼──────┼──────┼────┼────────┼───────┤
│一○七│九十三年三月│臺灣地區某地│甲Ｑ○○│車號Ｂ二—六二九│車牌一面      │
│      │二十九日上午│            │        │○自小客車一輛及│              │
│      │九時許      │            │        │車內物品        │              │
├───┼──────┼──────┼────┼────────┼───────┤
│一○八│九十三年四月│雲林縣斗六市│ Ａ○○ │車號九Ｒ—○三九│未尋回物品    │
│      │十六日上午八│西平路三一六│        │五自小客車一輛及│              │
│      │時許        │號前        │        │車內物品        │              │
├───┼──────┼──────┼────┼────────┼───────┤
│一○九│九十三年四月│雲林縣斗六市│ 宙○○ │車號Ｂ九—七○一│未尋回物品    │
│      │二十五日上午│南京東路四三│        │六自小客車一輛及│              │
│      │六時許      │五號前      │        │車內物品        │              │
├───┼──────┼──────┼────┼────────┼───────┤
│一一○│九十三年五月│彰化縣花壇鄉│ 甲Ｋ○ │車號八Ｖ—三三五│皮革五件、保險│
│      │六日上午七時│長沙村中正路│        │八自小客車一輛及│證一張        │
│      │許          │一○五巷二三│        │車內物品        │              │
│      │            │弄一號前    │        │                │              │
├───┼──────┼──────┼────┼────────┼───────┤
│一一一│九十三年五月│彰化縣北斗鎮│ 甲巳○ │車號二一三二—Ｈ│引擎一具      │
│      │七日上午七時│斗苑路二段六│        │Ｒ自小客車一輛及│              │
│      │許          │六二號前    │        │車內物品        │              │
├───┼──────┼──────┼────┼────────┼───────┤
│一一二│九十三年五月│臺中市南屯區│所有人：│車號Ｘ五—九三一│行照一張      │
│      │七日下午六時│公益路與永春│張汶沂；│九自小客車一輛及│              │
│      │許          │東七路口    │使用人：│車內物品        │              │
│      │            │            │ｍ○○  │                │              │
├───┼──────┼──────┼────┼────────┼───────┤
│一一三│九十三年五月│臺中市西屯區│ 午○○ │車號ＤＶ—一二五│引擎一具      │
│      │七日下午十時│朝富路國光客│        │一自小客車一輛及│              │
│      │許          │運前        │        │車內物品        │              │
├───┼──────┼──────┼────┼────────┼───────┤
│一一四│九十三年五月│彰化縣永靖鄉│ 甲丙○ │車號Ｙ五—二一八│牌照稅單一張、│
│      │八日凌晨五時│瑚璉村東興路│        │二自小客車一輛及│存摺四本      │
│      │許          │七四號前    │        │車內物品        │              │
├───┼──────┼──────┼────┼────────┼───────┤
│一一五│九十三年五月│臺中市南屯區○ ○○道 │車號三Ｑ—一一七│行照、保險證各│
│      │十日下午三時│大墩七街三二│        │一自小客車一輛及│一張、存摺二本│
│      │許          │一號前      │        │車內物品        │              │
├───┼──────┼──────┼────┼────────┼───────┤
│一一六│九十三年五月│臺中市西屯區│ 黃○○ │車號Ｘ九—○一九│保險證一張    │
│      │十日下午十一│臺中港路三段│        │六自小客車一輛及│              │
│      │時許        │一一八號澄清│        │車內物品        │              │
│      │            │醫院前      │        │                │              │
├───┼──────┼──────┼────┼────────┼───────┤
│一一七│九十三年五月│雲林縣斗六市│ 甲Ｈ○ │車號二Ｒ—○七一│保險證一張    │
│      │十一日上午九│南京路四七七│        │七自小客車一輛及│              │
│      │時許        │號前        │        │車內物品        │              │
├───┼──────┼──────┼────┼────────┼───────┤
│一一八│九十三年五月│彰化縣和美鎮│所有人：│車號八Ｑ—三三○│保險卡、名片各│
│      │十四日凌晨四│道周路五五二│功發工業│二自小客車一輛及│一張          │
│      │時許        │號前        │股份有公│車內物品        │              │
│      │            │            │司；    │                │              │
│      │            │            │使用人：│                │              │
│      │            │            │甲己○  │                │              │
├───┼──────┼──────┼────┼────────┼───────┤
│一一九│九十三年五月│彰化縣和美鎮│ Ｍ○○ │車號五Ｖ—五八二│行照及保險卡各│
│      │十四日上午十│美寮路與孝武│        │七自小客車一輛及│一張          │
│      │一時許      │路口        │        │車內物品        │              │
├───┼──────┼──────┼────┼────────┼───────┤
│一二○│九十三年五月│彰化縣二林鎮│ Ｒ○○ │車號○二六八—Ｊ│牌照稅單一張  │
│      │十六日下午八│大成路一八二│        │Ｋ自小客車一輛及│              │
│      │時許        │號前        │        │車內物品        │              │
├───┼──────┼──────┼────┼────────┼───────┤
│一二一│九十三年五月│雲林縣斗六市│ Ｓ○○ │車號三Ｃ—○一四│行照一張、存摺│
│      │二十日上午六│林頭路九十八│        │一自小客車一輛及│五本          │
│      │時許        │之一號前    │        │車內物品        │              │
├───┼──────┼──────┼────┼────────┼───────┤
│一二二│九十三年五月│臺中市北屯區│楊謝秀花│車號○一六一—Ｈ│行照一張      │
│      │二十六日下午│崇德路二段二│        │Ｌ自小客車一輛及│              │
│      │二時一分許  │○○號前    │        │車內物品        │              │
├───┼──────┼──────┼────┼────────┼───────┤
│一二三│九十三年五月│彰化縣二林鎮│ ｓ○○ │車號八Ｖ—二四七│行照一張      │
│      │十六日下午九│大智街口    │        │九自小客車一輛及│              │
│      │時許        │            │        │車內物品        │              │
├───┼──────┼──────┼────┼────────┼───────┤
│一二四│九十三年五月│臺中市北區大│ 甲壬○ │車號七Ｌ—八六五│保險證一張、印│
│      │二十日下午三│雅路五八○號│        │七自小客車一輛及│章一顆        │
│      │時許        │前          │        │車內物品        │              │
├───┼──────┼──────┼────┼────────┼───────┤
│一二五│九十三年六月│臺中市南屯區│ ｗ○○ │車號一一二二—Ｆ│車牌一面      │
│      │二日上午八時│向上南路與文│        │Ｕ自小客車一輛及│              │
│      │許          │心路口      │        │車內物品        │              │
├───┼──────┼──────┼────┼────────┼───────┤
│一二六│九十三年六月│臺中市忠明南│ 甲辛○ │車號四七九六—Ｈ│車牌一面      │
│      │二日下午九時│路五八○巷路│        │Ｑ自小客車一輛及│              │
│      │許          │旁          │        │車內物品        │              │
├───┼──────┼──────┼────┼────────┼───────┤
│一二七│九十三年六月│臺中市南屯區│ 申○○ │車號六八二九—Ｆ│通行證一張    │
│      │三日上午九時│向上路與文心│        │Ｗ自小客車一輛及│              │
│      │十分許      │路口        │        │車內物品        │              │
├───┼──────┼──────┼────┼────────┼───────┤
│一二八│九十三年六月│臺中市北屯區│ 甲Ｇ○ │車號三Ｑ—六九九│存摺二本      │
│      │四日上午十時│文心路與麻園│        │○自小客車一輛及│              │
│      │前某時      │東街口      │        │車內物品        │              │
├───┼──────┼──────┼────┼────────┼───────┤
│一二九│九十三年六月│臺中市北區梅│黃張瑞元│車號二Ｐ—五二九│車輛維修單一張│
│      │四日上午十時│亭街五三六號│        │九自小客車一輛及│              │
│      │前某時      │前          │        │車內物品        │              │
├───┼──────┼──────┼────┼────────┼───────┤
│一三○│九十三年六月│彰化縣田尾鄉│ 甲午○ │車號七Ｌ—六五八│保險證一張    │
│      │六日上午七時│饒平村東平巷│        │○自小客車一輛及│              │
│      │許          │一九八號前  │        │車內物品        │              │
├───┼──────┼──────┼────┼────────┼───────┤
│一三一│九十三年六月│彰化縣大村鄉│ 張智楨 │車號八Ｌ—七一三│車體一臺      │
│      │六日上午九時│山腳路七十五│        │○自小客車一輛及│              │
│      │許          │之十一號前  │        │車內物品        │              │
├───┼──────┼──────┼────┼────────┼───────┤
│一三二│九十三年六月│臺中市西屯區│所有人：│車號二Ｒ—七一六│保險證一張    │
│      │七日上午七時│青海路一段一│冠德工程│二自小客車一輛及│              │
│      │許          │三二號前    │行；    │車內物品        │              │
│      │            │            │使用人：│                │              │
│      │            │            │甲乙○  │                │              │
├───┼──────┼──────┼────┼────────┼───────┤
│一三三│九十三年六月│雲林縣西螺鎮│ Ｂ○○ │車號○九一六—Ｄ│停車證一張    │
│      │七日上午八時│中正路五七號│        │Ｅ自小客車一輛及│              │
│      │許          │前          │        │車內物品        │              │
├───┼──────┼──────┼────┼────────┼───────┤
│一三四│九十三年六月│雲林縣北港鎮│ 李秀華 │車號七Ｔ—九○九│車體一部、維修│
│      │八日上午八時│新德路六九號│        │九自小客車一輛及│單一張        │
│      │三十分許    │前          │        │車內物品        │              │
├───┼──────┼──────┼────┼────────┼───────┤
│一三五│九十三年六月│臺中市南屯區│ ｚ○○ │車號八四一○—Ｈ│行照及保險卡各│
│      │八日下午六時│河南路四段與│        │Ｐ自小客車一輛及│一張          │
│      │許          │大墩七街口  │        │車內物品        │              │
├───┼──────┼──────┼────┼────────┼───────┤
│一三六│九十三年六月│彰化縣北斗鎮│ 巳○○ │車號八二八三—Ｇ│行照一張      │
│      │九日上午七時│復興路二一四│        │Ｂ自小客車一輛及│              │
│      │許          │巷七號前    │        │車內物品        │              │
├───┼──────┼──────┼────┼────────┼───────┤
│一三七│九十三年六月│雲林縣虎尾鎮│ 甲Ｃ○ │車號Ｓ二—七八三│車體一部、行照│
│      │九日下午四時│忠孝路與復興│        │六自小客車一輛及│一張          │
│      │許          │路口        │        │車內物品        │              │
├───┼──────┼──────┼────┼────────┼───────┤
│一三八│九十三年六月│臺中市北屯區│ 戊○○ │車號五Ｒ—一八三│測量器一組    │
│      │十一日上午八│后庄里后庄一│        │九自小客車一輛及│              │
│      │時許        │街與敦化路口│        │車內物品        │              │
├───┼──────┼──────┼────┼────────┼───────┤
│一三九│九十三年六月│臺中市南區建│ 甲玄○ │車號一六七一—Ｇ│車體一臺、車牌│
│      │十一日上午九│國南路與美村│        │Ｃ自小客車一輛及│一面          │
│      │時許        │路口        │        │車內物品        │              │
├───┼──────┼──────┼────┼────────┼───────┤
│一四○│九十三年六月│雲林縣北港鎮│ Ｚ○○ │車號七Ｗ—一五九│行照一張      │
│      │十一日下午一│華勝路皇家大│        │九自小客車及車內│              │
│      │時許        │樓前        │        │物品            │              │
├───┼──────┼──────┼────┼────────┼───────┤
│一四一│九十三年六月│雲林縣斗六市│ 邱銘祺 │車號Ｗ八—九五六│車牌二面、保險│
│      │二十一日上午│富強街一號前│        │八自小客車一輛及│卡一張        │
│      │九時許      │            │        │車內物品        │              │
├───┼──────┼──────┼────┼────────┼───────┤
│一四二│九十三年六月│彰化縣北斗鎮│ Ｈ○○ │車號八Ｑ—六三七│車牌二面      │
│      │二十一日上午│光華路一號前│        │○自小客車一輛及│              │
│      │九時三十分許│            │        │車內物品        │              │
├───┼──────┼──────┼────┼────────┼───────┤
│一四三│九十三年六月│南投市○○街│ ｌ○○ │車號三○八九—Ｊ│自小客車一輛  │
│      │二十五日凌晨│一○四號前  │        │Ａ自小客車一輛及│              │
│      │五時三十分許│            │        │車內物品        │              │
├───┼──────┼──────┼────┼────────┼───────┤
│一四四│九十三年六月│南投縣草屯鎮│ ｅ○○ │車號四七○五—Ｇ│自小客車一輛  │
│      │二十五日上午│中興路二七五│        │Ｄ自小客車一輛及│              │
│      │六時許      │號前        │        │車內物品        │              │
├───┼──────┼──────┼────┼────────┼───────┤
│一四五│九十三年七月│雲林縣虎尾鎮│ ｑ○○ │車號九Ｒ—五七三│自小客車一輛  │
│      │一日前某時  │中山路二三巷│        │一自小客車一輛及│              │
│      │            │二之二號前  │        │車內物品        │              │
├───┼──────┼──────┼────┼────────┼───────┤
│一四六│九十三年七月│雲林縣斗南鎮│ 未○○ │車號Ｃ五—二八九│引擎一具      │
│      │一日上午八時│建國一路二十│        │八號自小客車一輛│              │
│      │許          │七巷二十五號│        │及車內物品      │              │
│      │            │前          │        │                │              │
├───┼──────┼──────┼────┼────────┼───────┤
│一四七│九十三年七月│彰化縣員林鎮│所有人：│車號Ａ七—五○一│引擎一具、行照│
│      │二日下午五時│田中巷十七之│林宋    │五號自小客車一輛│一張          │
│      │二十分許    │一號旁      │使用人：│及車內物品      │              │
│      │            │            │甲癸芬  │                │              │
├───┼──────┼──────┼────┼────────┼───────┤
│一四八│九十三年七月│彰化縣員林鎮│ 辛○○ │車號八Ｖ—五二二│行照一張、駕照│
│      │二日下午六時│中山南路某處│        │八號自小客車一輛│一張          │
│      │許          │            │        │及車內物品      │              │
├───┼──────┼──────┼────┼────────┼───────┤
│一四九│九十三年七月│彰化縣彰化市│ ｄ○○ │車號七○一九—Ｇ│行照一張、車門│
│      │四日上午十時│辭修路三六六│        │Ｃ自小客車一輛及│四扇、備胎一個│
│      │許          │之一號旁空地│        │車內物品        │、方向盤及油箱│
│      │            │            │        │                │各一個、排氣管│
│      │            │            │        │                │一支          │
├───┼──────┼──────┼────┼────────┼───────┤
│一五○│九十三年七月│彰化縣彰化市│所有人：│車號七Ｑ—二五九│引擎一具      │
│      │五日上午六時│三福街七十一│久實金屬│○號自小客車一輛│              │
│      │三十分許    │號前        │企業股份│及車內物品      │              │
│      │            │            │有限公司│                │              │
│      │            │            │使用人：│                │              │
│      │            │            │ｂ○○  │                │              │
├───┼──────┼──────┼────┼────────┼───────┤
│一五一│九十三年七月│彰化縣彰化市│ ｐ○○ │車號五Ｑ—三一七│行照一張      │
│      │五日上午七時│長順街一四一│        │○號自小客車一輛│              │
│      │許          │號巷口      │        │及車內物品      │              │
├───┼──────┼──────┼────┼────────┼───────┤
│一五二│九十三年七月│雲林縣斗六市│ Ｎ○○ │車號三一九二—Ｇ│已遭解體但尚未│
│      │七日上午六時│中華路二五○│        │Ｅ自小客車一輛及│變賣之車      │
│      │許          │巷十六號前  │        │車內物品        │              │
├───┼──────┼──────┼────┼────────┼───────┤
│一五三│九十三年七月│雲林縣斗六鎮│ 朱鳳菁 │車號二一五七—Ｇ│車牌二面及引擎│
│      │七日上午七時│中堅西路二三│        │Ｒ自小客車一輛及│一具          │
│      │三十分許    │八號旁      │        │車內物品        │              │
├───┼──────┼──────┼────┼────────┼───────┤
│一五四│九十三年七月│彰化縣員林鎮│所有人：│車號九Ｑ—五一三│尚未遭解體之車│
│      │七日上午八時│萬年路一○七│富勤營照│七號自小客車一輛│              │
│      │許          │號前        │有限公司│及車內物品      │              │
│      │            │            │使用人：│                │              │
│      │            │            │甲辰○  │                │              │
├───┼──────┼──────┼────┼────────┼───────┤
│一五五│九十三年七月│雲林縣斗六市│ ａ○○ │車號五八九二—Ｇ│車牌二面及行照│
│      │七日上午十時│建成路四一號│        │Ｍ自小客車一輛及│一張          │
│      │許          │前          │        │車內物品        │              │
├───┼──────┼──────┼────┼────────┼───────┤
│一五六│九十三年七月│雲林縣斗六市│所有人：│車號○八五七—Ｈ│引擎一具、車牌│
│      │七日中午十二│大同路與文德│梁月昭  │Ｑ自小客車一輛及│二面及車體外殼│
│      │時許        │街口        │使用人：│車內物品        │一部          │
│      │            │            │地○○  │                │              │
├───┼──────┼──────┼────┼────────┼───────┤
│一五七│九十三年七月│彰化縣員林鎮│所有人：│車號八Ｑ—○五○│尚未遭解體之該│
│      │七日下午一時│大同路與忠孝│Ｘ○○  │六號自小客車一輛│車            │
│      │許          │街口        │使用人：│及車內物品      │              │
│      │            │            │Ｖ○○  │                │              │
├───┼──────┼──────┼────┼────────┼───────┤
│一五八│九十三年七月│雲林縣斗六市│所有人：│車號ＹＺ—○五○│已遭解體之該車│
│      │七日下午三時│中山路二一九│簡美珠  │五號自小客車一輛│引擎一具、車體│
│      │三十分許    │號前        │使用人：│及車內物品      │外殼一部、車牌│
│      │            │            │戌○○  │                │二面、引擎蓋一│
│      │            │            │        │                │片、保險桿二支│
│      │            │            │        │                │、椅墊三座    │
├───┼──────┼──────┼────┼────────┼───────┤
│一五九│九十三年七月│雲林縣斗六市│ 甲宇○ │車號Ｂ九—三九二│該車引擎一具及│
│      │七日下午五時│平和街與成功│        │八號自小客車一輛│車牌二面      │
│      │三十分許    │路口        │        │及車內物品      │              │
├───┼──────┼──────┼────┼────────┼───────┤
│一六○│九十三年八月│雲林縣斗六市│ 陳宗炎 │車號Ｗ九—五六○│未尋得物品    │
│      │十九日凌晨一│石榴路宿舍旁│        │○號自小客車一輛│              │
│      │時前某時    │            │        │及車內物品      │              │
├───┼──────┼──────┼────┼────────┼───────┤
│一六一│九十三年八月│雲林縣斗六市│ 莊振財 │車號ＳＱ—三一一│未尋得物品    │
│      │二十三日凌晨│石榴路宿舍旁│        │一號自小客車一輛│              │
│      │五時前某時  │            │        │及車內物品      │              │
├───┼──────┼──────┼────┼────────┼───────┤
│一六二│九十三年八月│雲林縣斗六市│ 吳俊隆 │車號ＳＤ—七四七│未尋得物品    │
│      │二十三日上午│復興路五一號│        │三號自小客車一輛│              │
│      │八時前某時  │前          │        │及車內物品      │              │
├───┼──────┼──────┼────┼────────┼───────┤
│一六三│九十三年九月│彰化縣彰化市│ 賴淑芬 │車號二Ｒ—二二三│未尋得物品    │
│      │十九日下午五│彰美路某處  │        │六號自小客車一輛│              │
│      │時前某時    │            │        │及車內物品      │              │
├───┼──────┼──────┼────┼────────┼───────┤
│一六四│九十三年十月│彰化縣員林鎮│ 張毓萱 │車號二三三○—Ｇ│未尋得物品    │
│      │十三日上午六│永福街四五號│        │Ｂ號自小客車一輛│              │
│      │時六分許    │旁空地      │        │及車內物品      │              │
├───┼──────┼──────┼────┼────────┼───────┤
│一六五│九十三年間某│彰化縣或雲林│不詳姓名│不詳車牌號碼之自│已遭磨損引擎號│
│      │日          │縣某不詳地點│年籍之人│小客車及車內物品│碼之引擎一具，│
│      │            │            │        │                │經電解後仍未能│
│      │            │            │        │                │還原。無證據證│
│      │            │            │        │                │明有人失竊    │
├───┼──────┼──────┼────┼────────┼───────┤
│一六六│九十三年間某│彰化縣或雲林│不詳姓名│不詳車牌號碼之自│已遭磨損引擎號│
│      │日          │縣某不詳地點│年籍之人│小客車及車內物品│碼之引擎一具，│
│      │            │            │        │                │經電解後仍未能│
│      │            │            │        │                │還原。無證據證│
│      │            │            │        │                │明有人失竊    │
├───┼──────┼──────┼────┼────────┼───────┤
│一六七│九十三年間某│彰化縣或雲林│不詳姓名│不詳車牌號碼之自│已遭磨損引擎號│
│      │日          │縣某不詳地點│年籍之人│小客車及車內物品│碼之引擎一具，│
│      │            │            │        │                │經電解後仍未能│
│      │            │            │        │                │還原。無證據證│
│      │            │            │        │                │明有人失竊    │
├───┼──────┼──────┼────┼────────┼───────┤
│一六八│九十三年間某│彰化縣或雲林│不詳姓名│不詳車牌號碼之自│已遭磨損引擎號│
│      │日          │縣某不詳地點│年籍之人│小客車及車內物品│碼之引擎一具，│
│      │            │            │        │                │經電解後仍未能│
│      │            │            │        │                │還原。無證據證│
│      │            │            │        │                │明有人失竊    │
├───┼──────┼──────┼────┼────────┼───────┤
│一六九│九十三年間某│彰化縣或雲林│不詳姓名│不詳車牌號碼之自│引擎、車牌均已│
│      │日          │縣某不詳地點│年籍之人│小客車及車內物品│丟棄之車輛，即│
│      │            │            │        │                │遭壓平之車殼。│
│      │            │            │        │                │無證據證明何人│
│      │            │            │        │                │失竊          │
├───┼──────┼──────┼────┼────────┼───────┤
│一七○│九十三年間某│彰化縣或雲林│不詳姓名│不詳車牌號碼之自│引擎、車牌均已│
│      │日          │縣某不詳地點│年籍之人│小客車及車內物品│丟棄之車輛，即│
│      │            │            │        │                │遭壓平之車殼。│
│      │            │            │        │                │無證據證明何人│
│      │            │            │        │                │失竊          │
├───┼──────┼──────┼────┼────────┼───────┤
│一七一│九十三年間某│彰化縣或雲林│不詳姓名│不詳車牌號碼之自│引擎、車牌均已│
│      │日          │縣某不詳地點│年籍之人│小客車及車內物品│丟棄之車輛，即│
│      │            │            │        │                │遭壓平之車殼。│
│      │            │            │        │                │無證據證明何人│
│      │            │            │        │                │失竊          │
├───┼──────┼──────┼────┼────────┼───────┤
│一七二│九十四年二月│雲林縣斗六市│ 李政翰 │車號七Ｗ—三○○│未尋得物品    │
│      │二十五日上午│六合街與立德│        │二號自小客車一輛│              │
│      │七時前某時  │街口        │        │及車內物品      │              │
├───┼──────┼──────┼────┼────────┼───────┤
│一七三│九十四年二月│彰化縣彰化市│不詳姓名│車牌號碼不詳之自│未尋得物品無證│
│      │二十五日夜間│中央路陸橋下│年籍之人│小客車一輛及車內│據證明有人失竊│
│      │十一時許    │夜市停車場某│        │物品            │              │
│      │            │處          │        │                │              │
├───┼──────┼──────┼────┼────────┼───────┤
│一七四│九十四年二月│彰化縣員林鎮│不詳姓名│車牌號碼不詳之自│未尋得物品無證│
│      │二十六日凌晨│某處        │年籍之人│小客車一輛及車內│據證明有人失竊│
│      │二時許      │            │        │物品            │              │
├───┼──────┼──────┼────┼────────┼───────┤
│一七五│九十四年二月│雲林縣斗六市│不詳姓名│車牌號碼不詳之自│未尋得物品無證│
│      │二十六日凌晨│小娘娘護膚理│年籍之人│小客車一輛及車內│據證明有人失竊│
│      │二時許      │容院附近某處│        │物品            │              │
└───┴──────┴──────┴────┴────────┴───────┘
【附表貳】
甲Ｌ○（參與竊車集團時間：93年3月份至93年5月份止）
┌──┬────┬────┬────┬────┬────┬───┬────┐
│編號│失竊時間│失竊地點│車牌號碼│分工方式│查獲地點│備註  │被害人  │
├──┼────┼────┼────┼────┼────┼───┼────┤
│一  │93年3月1│彰化縣員│8Q-2980 │把風    │監視錄影│Ｑ○○│甲庚○○│
│    │8日4時7 │林鎮忠孝│        │        │帶翻拍照│指認  │警卷第6 │
│    │分許    │里成功東│        │        │片      │      │宗第43至│
│    │        │路420號 │        │        │        │      │45頁    │
├──┼────┼────┼────┼────┼────┼───┼────┤
│二  │93年3月2│雲林縣斗│7088-GC │同上    │帶同警方│警詢自│Ｄ○○  │
│    │7日7時許│六市公誠│        │        │查證    │白    │警卷第6 │
│    │        │里上海路│        │        │        │      │宗第9、 │
│    │        │233號前 │        │        │        │      │10頁    │
├──┼────┼────┼────┼────┼────┼───┼────┤
│三  │93年3月2│台南縣新│7v-5538 │同上    │雲林縣崙│車牌1 │甲子○  │
│    │8日4時許│營市復興│        │        │背鄉8角 │面。  │警卷第8 │
│    │        │路138號 │        │        │亭排水圳│      │宗第130 │
│    │        │前。    │        │        │福興橋。│      │頁、本院│
│    │        │        │        │        │        │      │審理卷二│
│    │        │        │        │        │        │      │第50頁有│
│    │        │        │        │        │        │      │檢附失竊│
│    │        │        │        │        │        │      │資料，但│
│    │        │        │        │        │        │      │未製作警│
│    │        │        │        │        │        │      │詢筆錄。│
├──┼────┼────┼────┼────┼────┼───┼────┤
│四  │93年3月2│未註記  │B2-6290 │同上    │同上    │車牌1 │所有人；│
│    │9日9時許│        │        │        │        │面。  │甲Ｑ○○│
│    │        │        │        │        │        │      │使用人；│
│    │        │        │        │        │        │      │甲Ｒ○  │
│    │        │        │        │        │        │      │警卷第8 │
│    │        │        │        │        │        │      │宗第73至│
│    │        │        │        │        │        │      │75頁。  │
├──┼────┼────┼────┼────┼────┼───┼────┤
│五  │93年4月1│雲林縣斗│9R-0395 │同上    │同上    │警詢自│Ａ○○  │
│    │6日8時許│六市三平│        │        │        │白    │警卷第6 │
│    │        │里西平路│        │        │        │      │宗第12、│
│    │        │316號前 │        │        │        │      │13頁。  │
├──┼────┼────┼────┼────┼────┼───┼────┤
│六  │93年4月2│雲林縣斗│B9-7016 │同上    │同上    │警詢自│宙○○  │
│    │5日6時許│六市南京│        │        │        │白    │警卷第6 │
│    │        │路435號 │        │        │        │      │宗第15、│
│    │        │        │        │        │        │      │16頁。  │
├──┼────┼────┼────┼────┼────┼───┼────┤
│七  │93年5月6│彰化縣花│8V-3358 │同上    │雲林縣二│皮革5 │甲Ｋ○。│
│    │日7時許 │壇鄉長沙│        │        │崙鄉三和│件8V33│本院審理│
│    │        │村中正路│        │        │村三塊厝│58保險│卷二第31│
│    │        │105巷23 │        │        │段14之2 │證發還│至33頁。│
│    │        │弄1號前 │        │        │號。（2 │。    │        │
│    │        │。      │        │        │崙解體場│      │        │
│    │        │        │        │        │）      │      │        │
├──┼────┼────┼────┼────┼────┼───┼────┤
│八  │93年5月7│彰化縣北│2132-HR │同上    │同上    │引擎一│甲巳○。│
│    │日7時許 │斗鎮中寮│        │        │        │具4G18│本院審理│
│    │        │里斗苑路│        │        │        │J05683│卷二第34│
│    │        │2段662號│        │        │        │3發還 │至36頁。│
│    │        │前。    │        │        │        │      │該車為客│
│    │        │        │        │        │        │      │戶陳惠伶│
│    │        │        │        │        │        │      │所有。  │
├──┼────┼────┼────┼────┼────┼───┼────┤
│九  │93年5月7│台中市南│X5-9319 │同上    │同上。  │X5-931│所有人；│
│    │日18時許│屯區公益│        │        │        │9行車 │張汶沂  │
│    │        │路與永春│        │        │        │執照  │使用人；│
│    │        │東路口  │        │        │        │交通部│ｍ○○  │
│    │        │        │        │        │        │公路收│警卷第3 │
│    │        │        │        │        │        │據    │宗第94、│
│    │        │        │        │        │        │      │95、96頁│
│    │        │        │        │        │        │      │。      │
├──┼────┼────┼────┼────┼────┼───┼────┤
│十  │93年5月7│台中市西│DV-1251 │同上    │同上    │4G92L0│午○○  │
│    │日22時許│屯區朝富│        │        │        │46609 │警卷第3 │
│    │        │路國光客│        │        │        │號引擎│宗第14至│
│    │        │運前    │        │        │        │1具   │16頁。  │
├──┼────┼────┼────┼────┼────┼───┼────┤
│十一│93年5月8│彰化縣永│Y5-2182 │同上    │同上    │Y5-218│甲丙○  │
│    │日5時許 │靖鄉瑚璉│        │        │        │2牌照 │警卷第3 │
│    │        │村東興路│        │        │        │稅單1 │宗第25至│
│    │        │74號前  │        │        │        │張、存│27頁。  │
│    │        │        │        │        │        │摺4本 │        │
├──┼────┼────┼────┼────┼────┼───┼────┤
│十二│93年5月1│台中市南│3Q-1171 │同上    │同上    │行照、│丁○○。│
│    │0日15時 │屯區大墩│        │        │        │保險證│本院審理│
│    │許      │7街321號│        │        │        │、存摺│卷二第46│
│    │        │前      │        │        │        │2本   │至49頁、│
│    │        │        │        │        │        │      │第51頁。│
│    │        │        │        │        │        │      │        │
├──┼────┼────┼────┼────┼────┼───┼────┤
│十三│93年5月1│台中市西│X9-0196 │同上    │同上    │保險證│林裕峰。│
│    │0日23時 │屯區台中│        │        │        │1張。 │本院審理│
│    │許      │港路3段1│        │        │        │      │卷二第37│
│    │        │18號澄清│        │        │        │      │至39頁。│
│    │        │醫院前  │        │        │        │      │        │
├──┼────┼────┼────┼────┼────┼───┼────┤
│十四│93年5月1│雲林縣斗│2R-0717 │同上    │同上    │保險證│甲Ｈ○。│
│    │1日9時許│六市公誠│        │        │        │1張   │本院審理│
│    │        │里南京路│        │        │        │      │卷二第40│
│    │        │477號前 │        │        │        │      │至42頁。│
├──┼────┼────┼────┼────┼────┼───┼────┤
│十五│93年5月1│彰化縣和│5V-5827 │同上    │同上    │5V-582│Ｍ○○  │
│    │4日11時 │美鎮竹營│        │        │        │7行照1│警卷第3 │
│    │許      │里美寮路│        │        │        │張、保│宗第35、│
│    │        │與孝武路│        │        │        │險卡1 │36、37頁│
│    │        │口      │        │        │        │張    │。      │
├──┼────┼────┼────┼────┼────┼───┼────┤
│十六│93年5月1│彰化縣和│8Q-3302 │同上    │同上    │8Q-330│所有人；│
│    │4日4時許│美鎮道周│        │        │        │2保險 │功發工業│
│    │        │路552號 │        │        │        │卡1張 │股份有限│
│    │        │        │        │        │        │、名片│公司    │
│    │        │        │        │        │        │      │使用人；│
│    │        │        │        │        │        │      │甲己○  │
│    │        │        │        │        │        │      │警卷第3 │
│    │        │        │        │        │        │      │宗第61至│
│    │        │        │        │        │        │      │64頁。  │
├──┼────┼────┼────┼────┼────┼───┼────┤
│十七│93年5月1│彰化縣二│0268-JK │同上    │同上    │0268-J│Ｒ○○  │
│    │6日20時 │林鎮大成│        │        │        │K牌照 │警卷第3 │
│    │許      │路182號 │        │        │        │稅單1 │宗第40至│
│    │        │前      │        │        │        │張    │42頁。  │
├──┼────┼────┼────┼────┼────┼───┼────┤
│十八│93年5月1│彰化縣二│8V-2479 │同上    │同上    │行照1 │ｓ○○  │
│    │6日21時 │林鎮大智│        │        │        │張。  │彰警字第│
│    │許      │路口    │        │        │        │      │00000000│
│    │        │        │        │        │        │      │號卷第80│
│    │        │        │        │        │        │      │至82頁。│
├──┼────┼────┼────┼────┼────┼───┼────┤
│十九│93年5月2│雲林縣斗│3C-0141 │同上    │同上    │3C-014│Ｓ○○  │
│    │0日6時許│六市林頭│        │        │        │1行照1│警卷第3 │
│    │        │里林頭路│        │        │        │張、存│宗第45、│
│    │        │98之1號 │        │        │        │摺5本 │46頁。  │
├──┼────┼────┼────┼────┼────┼───┼────┤
│二十│93年5月2│台中市北│7L-8657 │同上    │同上    │保險證│甲壬○。│
│    │0日15時 │區賴旺里│        │        │        │1張、 │本院審理│
│    │許      │大雅路58│        │        │        │印章1 │卷二第43│
│    │        │0號前。 │        │        │        │顆。  │至45頁。│
└──┴────┴────┴────┴────┴────┴───┴────┘
【附表參】
┌──┬───────┬────┬────────────────────┐
│編號│物  品  名  稱│ 數  量 │　　　     備              註           │
├──┼───────┼────┼────────────────────┤
│ 一 │竊車用電腦    │ 四臺   │甲宙○所有，供竊車所用之工具            │
├──┼───────┼────┼────────────────────┤
│ 二 │聯絡用對講機  │ 五臺   │同上                                    │
├──┼───────┼────┼────────────────────┤
│ 三 │鐵棍          │ 二支   │同上                                    │
├──┼───────┼────┼────────────────────┤
│ 四 │手套          │ 六個   │同上                                    │
├──┼───────┼────┼────────────────────┤
│ 五 │竊車用電門開關│ 四個   │同上                                    │
├──┼───────┼────┼────────────────────┤
│ 六 │竊車用電鑽    │ 一組   │同上                                    │
├──┼───────┼────┼────────────────────┤
│ 七 │剪刀          │ 三支   │同上                                    │
├──┼───────┼────┼────────────────────┤
│ 八 │竊車用電門    │ 一組   │同上                                    │
├──┼───────┼────┼────────────────────┤
│ 九 │扳手          │ 十支   │同上                                    │
├──┼───────┼────┼────────────────────┤
│ 十 │鉗子          │ 五支   │同上                                    │
├──┼───────┼────┼────────────────────┤
│十一│起子          │ 十四支 │同上                                    │
├──┼───────┼────┼────────────────────┤
│十二│竊車用鑰匙    │ 二支   │同上                                    │
└──┴───────┴────┴────────────────────┘
【附表肆】
┌──┬───────┬───┬─────────────────────┐
│編號│物  品  名  稱│數  量│   　　　　  備              註           │
├──┼───────┼───┼─────────────────────┤
│ 一 │解體工具包    │ 一包 │周成福所有，供拆解、處分竊得汽車之工具    │
├──┼───────┼───┼─────────────────────┤
│ 二 │解體工具箱    │ 三箱 │同上                                      │
├──┼───────┼───┼─────────────────────┤
│ 三 │砂輪機        │ 一支 │同上                                      │
├──┼───────┼───┼─────────────────────┤
│ 四 │電線          │ 一卷 │同上                                      │
├──┼───────┼───┼─────────────────────┤
│ 五 │電動工具      │ 三支 │同上                                      │
├──┼───────┼───┼─────────────────────┤
│ 六 │鐵鎚          │ 二支 │同上                                      │
├──┼───────┼───┼─────────────────────┤
│ 七 │大型一字起子  │ 一支 │同上                                      │
├──┼───────┼───┼─────────────────────┤
│ 八 │油壓床        │ 一具 │同上                                      │
├──┼───────┼───┼─────────────────────┤
│ 九 │乙炔切割器    │ 一組 │同上                                      │
├──┼───────┼───┼─────────────────────┤
│ 十 │堆高機        │ 一部 │同上                                      │
└──┴───────┴───┴─────────────────────┘
【附表伍】
┌──┬───────┬───┬─────────────────────┐
│編號│物  品  名  稱│數  量│             備              註           │
├──┼───────┼───┼─────────────────────┤
│ 一 │螺絲起子      │ 二盒 │辰○○所有，供拆解、處分竊得汽車之工具    │
├──┼───────┼───┼─────────────────────┤
│ 二 │砂輪機        │ 一支 │同上                                      │
├──┼───────┼───┼─────────────────────┤
│ 三 │電動鋸        │ 一支 │同上                                      │
├──┼───────┼───┼─────────────────────┤
│ 四 │氣動工具      │ 四支 │同上                                      │
├──┼───────┼───┼─────────────────────┤
│ 五 │鐵鎚          │ 一支 │同上                                      │
├──┼───────┼───┼─────────────────────┤
│ 六 │Ｔ字扳手      │ 五支 │同上                                      │
├──┼───────┼───┼─────────────────────┤
│ 七 │一字起子      │ 一支 │同上                                      │
├──┼───────┼───┼─────────────────────┤
│ 八 │Ｓ型扳手      │ 一支 │同上                                      │
├──┼───────┼───┼─────────────────────┤
│ 九 │十字起子      │ 一支 │同上                                      │
├──┼───────┼───┼─────────────────────┤
│ 十 │管鉗          │ 一支 │同上                                      │
├──┼───────┼───┼─────────────────────┤
│十一│其他扳手      │ 六支 │同上                                      │
├──┼───────┼───┼─────────────────────┤
│十二│堆高機        │ 一部 │同上                                      │
└──┴───────┴───┴─────────────────────┘
